【裁判字號】    96,上訴,3054
【裁判日期】    971225
【裁判案由】    貪污治罪條例等
【裁判全文】
臺灣高等法院臺中分院刑事判決        96年度上訴字第3054號
上  訴  人  臺灣彰化地方法院檢察署檢察官
上  訴  人
即  被  告  甲○○
選任辯護人  張績寶律師
上  訴  人
即  被  告  乙○○
                    8號
選任辯護人  鄭志誠律師
            楊玉珍律師
            鐘登科律師
被      告  丙○○
            庚○○（原名黃勁學）
上列二人共同
選任辯護人  張奕群律師
被      告  丑○○  男  46歲（民國○○年○月○○日生）
                    身分證統一編號：Ｚ000000000號
                    住南投縣南投市○○里○○路137巷16弄9
                    號
選任辯護人  劉進堂律師
被      告  巳○○  男  45歲（民國○○年○月○日生）
                    身分證統一編號：Ｚ000000000號
                    住彰化縣員林鎮○○里○○路○段332巷9
                    弄6號
選任辯護人  陳忠雨律師
被      告  午○○  男  39歲（民國○○年○月○○日生）
                    身分證統一編號：Ｚ000000000號
                    住彰化縣員林鎮○○里○○路○段522巷10
                    弄87號
選任辯護人  羅豐胤律師
            洪明儒律師
被      告  辛○○  女  45歲（民國○○年○月○○日生）
                    身分證統一編號：Ｚ000000000號
                    住彰化縣員林鎮○○路○段496號
                    送達地址：彰化縣員林鎮○○街18號（
                    彰化縣員林鎮公所）
            戊  ○  女  40歲（民國○○年○月○日生）
                    身分證統一編號：Ｚ000000000號
                    住彰化縣大村鄉○○路○段185號
            癸○○  男  52歲（民國○○年○月○日生）
                    身分證統一編號：Ｚ000000000號
                    住彰化縣員林鎮○○街86號
上列三人共同
選任辯護人  周春霖律師
被      告  丁○○  女  32歲（民國○○年○○月○○日生）
                    身分證統一編號：Ｚ000000000號
                    住屏東縣東港鎮○○路107號
                    居彰化縣員林鎮○○街94之3號
            己○○  女  29歲（民國○○年○○月○○日生）
                    身分證統一編號：Ｚ000000000號
                    住台中縣龍井鄉○○路153巷32之16弄2號
                    住台中縣沙鹿鎮○○里○○路32巷16弄8
                    號
            子○○  男  48歲（民國○○年○月○○日生）
                    身分證統一編號：Ｚ000000000號
                    住彰化縣員林鎮南興里三潭巷11號
上列三人共同
指定辯護人  本院公設辯護人  寅○○
上列上訴人因被告違反貪污治罪條例等案件，不服臺灣彰化地方
法院95年度訴字第953號中華民國96年10月12日第一審判決（起
訴案號：臺灣彰化地方法院檢察署94年度偵字第9543號、95年度
偵字第4292號），提起上訴，本院判決如下：
    主  文
上訴駁回。
    事  實
一、銓重（經本院96年度上訴字第958號判處有期徒刑16年）
    自民國91年3月1日起擔任彰化縣員林鎮鎮長之職，綜理員林
    鎮政；甲○○自91年3月1日起升任員林鎮公所秘書室主任，
    負責秘書室業務；周厚賢（經臺灣臺中地方法院判處有期徒
    刑7月，緩刑3年確定）自91年4月11日經銓重延聘進入鎮
    公所秘書室任職代保育員及代理幹事一職，92年間調整為秘
    書室約僱員一職，負責鎮刊主編、記者會之籌畫召開、公關
    及其他交辦事項等事宜，均為依據法令從事公務之人員；而
    乙○○則係銓重之兄，未於員林鎮公所擔任職務。銓重
    自就任員林鎮鎮長後，明知與公務無關之個人消費，不得以
    「為民服務－業務費」或「研考業務－業務費」或「一般行
    政圖書管理－業務費」之預算科目報支，惟其竟利用綜理鎮
    務之職權，基於意圖為自己不法所有之概括犯意，及與乙○○共同基於意圖為自己不法所有之概括犯意聯絡（指附表一
    編號1、5、附表二編號3中新臺幣〈下同〉5,100元部分、附
    表三編號4、5及附表四編號1中3,630元部分、編號3中3,67
    0元部分及編號4、5所示部分），將其與乙○○於附表所示
    之時間至彰化縣員林鎮○○里○○街105號之「候時機活海
    鮮餐廳」（以下稱候時機餐廳）、彰化縣員林鎮○○路○段
    395號之「昇財麗禧酒店股份有限公司」（以下稱昇財麗禧
    酒店）、彰化縣員林鎮○○路○段225號之「華屋有限公司」
    （以下稱華屋公司）、彰化縣員林鎮○○路○段523號「台北
    和漢小吃部」等餐廳進行與公務無關之私人消費，指示各該
    餐廳不知情之人員開立買受人為員林鎮公所之發票（收據）
    ，交由銓重、乙○○或隨行人員帶回，或由各該餐廳於當
    月、翌月或之後彙整其等消費金額後，開立一張彙總之發票
    （收據），由各該餐廳人員持向員林鎮公所請款。銓重為
    順利核銷上開私人消費，乃指示秘書室主任甲○○負責辦理
    其與乙○○私人消費之核銷，甲○○亦明知與公務無關之個
    人消費，不得以公費核銷，竟與銓重、乙○○基於共同詐
    取公有財物、公務員登載不實文書後持以行使之概括犯意聯
    絡，同意負責辦理該等私人消費之核銷。嗣甲○○即於銓
    重、乙○○交付其等個人消費之發票（收據）或餐廳人員將
    銓重、乙○○私人之消費發票（收據）送至員林鎮公所請
    款時，先行確認發票內容，若發票之記載於核銷上有所窒礙
    ，甲○○便會要求餐廳人員重新開立發票（收據），嗣再依
    銓重之指示，製作或命知悉各該日無各該消費事由而具行
    使公務員登載不實文書之概括犯意聯絡，但不知係銓重、
    乙○○私人消費之周厚賢（指附表一編號1-4、附表二編號4
    、附表三編號1、3及附表四編號4部分）及如附表所示其他
    不知情之巳○○、丁○○、戊○、午○○、張嘉佩等員林鎮
    公所職員，製作核銷項目、理由等如附表所示內容不實之簽
    呈（公文書），再依簽呈流程呈經知情之甲○○或其他如附
    表所示不知情之單位主管、推算、財政課、主計室、秘書、
    主任秘書核章，最後由鎮長銓重核准後，再將上述發票（
    收據）粘貼在「員林鎮公所粘貼憑證用紙」（公文書）正面
    下方之原始憑證欄內，並在上開員林鎮公所粘貼憑證用紙之
    「用途說明」欄內，虛偽登載如各該奉准之簽呈所記載與實
    際消費不符之如附表所載「研商人行天橋修建會議」等事由
    ，並以「為民服務－業務費」或「研考業務－業務費」或「
    一般行政圖書管理－業務費」等預算科目進行核銷，以上開
    方式將明知為不實之事項登載於職務上所掌之公文書，而員
    林鎮公所主任秘書丙○○、秘書庚○○、代理秘書子○○、
    行政課課長黃吉城、圖書館館長癸○○、秘書室人員周厚賢
    、巳○○、丑○○、午○○、辛○○、丁○○及圖書館人員
    戊○等如附表所示之人，因無從得知待核銷之消費係銓重
    、乙○○之私人消費，乃分別在各該員林鎮公所粘貼憑證用
    紙之「主任秘書」、「秘書」、「單位主管」、「（驗收）
    證明」、「經手人」欄上蓋章後，連同奉准之簽呈轉送員林
    鎮公所財政及會計單位審核而予行使，而會計人員亦因審核
    上開請款憑證之記載內容為「便餐」，且在所載之餐廳用餐
    ，而無法知悉上開消費非為公務用餐，致陷於錯誤予以核章
    後，再轉呈知情之鎮長銓重親自或授權不知情之主任秘書
    丙○○核准上開員林鎮公所粘貼憑證用紙上所載之費用支出
    ，再向不知情而陷於錯誤之員林鎮公所出納人員請款撥付，
    非法准予核銷本應由銓重或乙○○個人自行支付之餐費，
    足以生損害於員林鎮公所對於公款核銷管理之正確性，嗣後
    不知情之員林鎮公所主計人員即憑依上開銓重，或其授權
    之代理人核定之粘貼憑證用紙連同發票（收據），簽發以上
    揭餐廳為受款人，以發票（收據）金額為面額之公庫支票，
    再由不知情之員林鎮公所出納人員通知上揭餐廳之出納或會
    計前往鎮公所收受公庫支票，或交由佯為代墊之銓重或甲○○予以收受，俾使如附表所示之餐廳得以註銷私人簽帳紀
    錄，因而詐取如附表所示之金額，總計252,819元（其中乙○○部分為66,655元）。
二、案經臺灣彰化地方法院檢察署檢察官指揮法務部調查局中部
    機動工作組偵查起訴。
    理  由
壹、證據能力：
甲、被告丙○○、庚○○、丑○○、巳○○、午○○、辛○○、
    戊○、癸○○、丁○○、己○○、子○○部分：本案全部卷
    證所涵括之證據，被告丙○○、庚○○、丑○○、巳○○、
    午○○、辛○○、戊○、癸○○、丁○○、己○○、子○○
    ，其等辯護人及公訴人對證據能力均未異議，是後述所引用
    證據之證據能力對被告丙○○、庚○○、丑○○、巳○○、
    午○○、辛○○、戊○、癸○○、丁○○、己○○、子○○
    ，其等辯護人及公訴人均無疑義。
乙、被告甲○○、乙○○部分：
一、證人甲○○於調查局之證述：
    按被告以外之人於審判外之言詞或書面陳述，除法律有規定
    者外，不得作為證據，刑事訴訟法第159條第1項固定有明文
    。惟被告以外之人於檢察事務官、司法警察官或司法警察調
    查中所為之陳述，與審判中不符時，其先前之陳述具有較可
    信之特別情況，且為證明犯罪事實存否所必要者，得為證據
    ，刑事訴訟法第159條之2定有明文。查證人甲○○經法院傳
    喚到庭作證之證述與其於調查局之證述有所不符，惟本院審
    酌其於調查局之供述係於甫遭約談時所述，較無來自其他被
    告之壓力或基於其他利害考量而出於虛偽不實供述之可能，
    且亦未見有何遭強暴脅迫等不法取供情事，伊亦不致虛掐不
    利於己之陳述而自陷於罪，揆諸上開說明，其於調查局所為
    之陳述，客觀上應具有較可信之特別情況，且亦為證明犯罪
    事實存否所必要，依上揭規定，其於調查局中之陳述應有證
    據能力。
二、證人偵查中之證述：
  (一)按被告以外之人於偵查中向檢察官所為之陳述，除顯有不可
    信之情況者外，得為證據，刑事訴訟法第159 條之1 第2 項
    亦定有明文。查本件以下引用之證人證詞，於偵查中均經具
    結，有證人結文在卷可憑，且亦未見何不可信之情形，認均
    為傳聞法則之例外，有證據能力。
  (二)至辯護人雖舉最高法院94年度臺上5651、3728號判決意旨為
    例，辯稱證人偵查中之證述如未經被告及辯護人對質詰問，
    均應無證據能力云云。惟查：
  1.被告對證人（包括立於證人地位之共犯）之詰問權雖為被告
    應受保障之訴訟權能之一，但尚非不得拋棄，此觀諸刑事訴
    訟法第159條之5規定自明，而被告對於詰問權之處分模式，
    可為同意將證人審判外之陳述作為證據、可為捨棄傳喚證人
    至審判中對質詰問、可為於證人經法院傳喚到庭時，放棄詰
    問或對於證人審判外不利之證述不為質問，是倘法院已賦予
    被告聲請傳喚證人對質詰問之機會，且被告亦明知證人於審
    判外有不利於己之證述（此於本案均無疑問，蓋本案被告均
    有辯護人，且均經閱卷，被告及辯護人對偵查中之證據均應
    知之甚詳），卻不聲請傳喚證人進行詰問，或於證人到庭時
    不為對質詰問，自不得主張其對質詰問權未受保障。
  2.至上揭該二判決所揭櫫者，乃是指法院不得以證人於偵查中
    已經具結作證，即拒絕被告或辯護人於審判中傳喚證人到庭
    詰問之聲請，如法院於無法定事由拒絕被告傳喚證人之聲請
    ，因已剝奪被告之對質詰問權，故應否認未經對質詰問之審
    判外證述之證據能力而言，而非指偵查中（含警詢）之證述
    因未經被告對質詰問，即應否定此部分之證據能力，此觀諸
    該二判決之全文甚明，辯護人所辯應有所誤會。
  3.況依刑事訴訟法規定，於警詢及偵查中本無對質詰問之法定
    程序，如一概因此即否定證據能力，刑事訴訟法第159 條之
    1第2項及第159條之2規定豈非均為具文，益顯辯護人所辯之
    無據。
  4.證人（包括共犯及被告）壬○○、林秀貞、莊貽安、黃美瑤
    、林中財、甲○○、癸○○、丙○○、辛○○、丑○○、周
    厚賢、程慧娟、黃吉城、丑○○、在調查局及檢察官中之陳
    述固未經當事人詰問，然刑事訴訟法並無偵查中得行詰問程
    序之明文，而原審法院對上述證人均已進行詰問程序，使被
    告甲○○、乙○○及其等辯護人有補足行使反對詰問權之機
    會，應認上述陳述有證據能力。
三、刑事訴訟法第159條之4規定：「除前3條之情形外，下列文
    書亦得為證據：一、除顯有不可信之情況外，公務員職務上
    製作之紀錄文書、證明文書。二、除顯有不可信之情況外，
    從事業務之人於業務上或通常業務過程所須製作之紀錄文書
    、證明文書。三、除前二款之情形外，其他於可信之特別情
    況下所製作之文書。」，本案「候時機餐廳」日報表、應收
    帳款明細簿、日記帳及內帳帳冊、「昇財麗禧酒店」應收帳
    款明細表、「華屋公司」訂桌登記簿、日報表、估價單及應
    收帳款簿、「台北和漢小吃部」應收帳款紀錄等文書帳冊，
    均係上開餐廳於業務上或通常業務過程所需製作之文書，此
    分據證人即候時機餐廳會計程慧娟、昇財麗禧酒店出納莊貽
    安、華屋公司會計林秀貞、台北和漢小吃部負責作帳之黃美
    瑤等於偵查中結證屬實，俱證述係依實際消費情形而紀錄，
    且無證據顯示該等文書帳冊有何顯有不可信之情況，依上開
    規定，均應認具有證據能力。
四、被告甲○○於調查局及偵查中之自白，並無與事實不符之情
    形（參下述），且非基於不法訊問方法下所為之陳述，辯護
    人辯稱被告甲○○之自白與事實不符，應無證據能力云云，
    尚屬無據。
貳、有罪部分：
一、認定事實之證據
  (一)訊據上訴人即被告乙○○固不否認於91年10月11日在候時機
    餐廳消費7,940元情事，惟矢口否認有何公訴人所指共犯詐
    取公有財物及行使公務員登載不實文書之犯行，伊辯稱及辯
    護人均辯以：該次消費是立仁慈善會之理監事會會議，因鎮
    長銓重有參與，同意該餐費由鎮公所補助，才會向鎮公所
    請款，至於其他附表之消費均與被告乙○○無關云云。另被
    告甲○○雖承認除附表二編號2、4之發票及簽呈外，其他發
    票均係伊交付予各該簽呈承辦人，或由伊先擬好簽呈，或由
    伊告知用餐時間、事由、對象及核銷之會計科目，由承辦人
    製作簽呈申辦核銷之事實，惟矢口否認有何公訴人所指共犯
    詐取公有財物及行使公務員登載不實文書之犯行，辯稱：附
    表所示之消費，除附表一編號5係鎮長同意補助立仁慈善會
    之費用外，其他均屬鎮長銓重之公務用餐，並無不實，且
    伊係依鎮長銓重指示辦理核銷，不知核銷之餐費有何不實
    云云。
  (二)經查：
  1.彰化縣員林鎮公所人員，曾於附表所示時間，製作如附表所
    示名目及金額之簽呈後，再將同金額之發票（收據）粘貼於
    「員林鎮公所粘貼憑證用紙」正面下方之原始憑證欄內，並
    在上開粘貼憑證用紙之「用途說明」欄內，登載如附表所載
    「研商人行天橋修建會議」等事由，並以「為民服務－業務
    費」或「研考業務－業務費」或「一般行政圖書管理－業務
    費」等預算科目進行核銷，再經由員林鎮公所主任秘書丙○○、秘書黃勁學、代理秘書子○○及秘書室主任甲○○、行
    政課課長黃吉城、圖書館館長（管理員）癸○○、秘書室人
    員周厚賢、巳○○、丑○○、午○○、辛○○、丁○○、己○○、圖書館人員戊○等人，於「主任秘書」、「單位主管
    」、「（驗收）證明」、「經手人」欄上核章後，轉送員林
    鎮公所財政及會計單位審核，再轉呈鎮長銓重親自或授權
    主任秘書丙○○核准上開員林鎮公所粘貼憑證用紙上所載之
    費用支出後，向員林鎮公所出納人員請款撥付，嗣後員林鎮
    公所主計人員即依上開核定之粘貼憑證用紙連同發票，簽發
    以附表所示餐廳為受款人，以統一發票金額為面額之公庫支
    票，再員林鎮公所出納人員通知附表餐廳之出納或會計前往
    鎮公所收受公庫支票，或交由被告銓重或甲○○予以收受
    ，總計支付如附表所示之金額總計為252,819元等情，為被
    告甲○○、丙○○、周厚賢、巳○○、庚○○、丑○○、午
    ○○、辛○○、戊○、癸○○、丁○○、黃吉城、己○○、
    子○○所不爭執，並經證人即員林鎮公所財政課長葉書羽、
    謝泓叡、主計室主任施正家於偵查中結證在卷，且有如附表
    所示之簽呈、員林鎮公所黏貼憑證用紙、統一發票、免用統
    一發票收據、員林鎮公庫支票、昇財麗禧酒店傳票、候時機
    餐廳陳月嬋設於臺中商業銀行北員林分行帳號00000000000
    號帳戶往來明細等附卷可稽，至可信為屬實，先予敘明。
  2.被告乙○○部分：
  (1)附表一編號1之費用：
    被告乙○○自承因伊與員林西南扶輪社社員林錦泉同時當
      選員林鎮鎮民代表，故於91年7 月5 日將扶輪社例會地點
      改在候時機餐廳宴請社友，當天共消費35,000元，由伊與
      林錦泉各負擔一半即17,500元等情，並提出員林西南扶輪
      社函1 份附卷為憑，且此亦經證人即扶輪社經辦人魏淑玲
      及林錦泉於法院審理時證述明確（參原審法院卷三第66頁
      背面、第143頁背面），再互核卷附候時機餐廳日記帳，
      當日確有一筆金額35,000元、付現17,500元、簽帳17,500
      元、註：乙○○（扶輪社）之消費記錄，則被告乙○○因
      宴請員林西南扶輪社社友於91年7月5日到候時機餐廳消費
      之事實應屬真實。
    又上揭候時機餐廳91年7月5日日記帳記載簽帳「17,500」
      元及註「乙○○」間，有用筆自「17,500」至「乙○○」
      劃一箭頭相連；且候時機餐廳應收帳款帳冊中亦記載「7
      月5日、乙○○、金額17,500」，除此記載外，另並記有
      「8／5琳送」；而證人即候時機餐廳會計程慧娟結證：「
      8／5琳送」是我記載的，是翟珮琳去送簽單的意思等語（
      參94年度偵字第9543號卷二之二第287頁）；證人翟珮琳
      亦結證稱：這筆帳是我送到大東海補習班的，因為乙○○
      的帳不好收，所以我還請大東海的小姐於錢下來時通知我
      等語（參原審法院卷四第180頁）。可知被告乙○○於91
      年7月5日當日並未付款，當日付款之17,500元，應係林錦
      泉所支付，被告乙○○辯稱伊於當日已付現17,500元云云
      ，顯然不實。
    細核候時機餐廳91年7 、8 、9 月之應收帳款帳冊，除上
      開被告乙○○消費之17,500元外，並無任何應收帳款係17
      ,500 元，而國稅局所提供之候時機餐廳91年7、8月統一
      發票明細，候時機餐廳於91年7、8月間除一筆金額為17,5
      00元之發票（統一發票號碼PB00000000）外，亦無任何發
      票之金額係17,500元，另證人翟珮琳於原審法院審理時亦
      結證：應收帳款不會漏記等語（參原審法院卷三第64頁）
      ；互核以觀，號碼PB00000000之統一發票，應即是候時機
      餐廳依被告乙○○91年7月5日消費之應收帳款所開立無疑
      。而號碼PB00000000之統一發票即為附表一編號1報請員
      林鎮公所以公費核銷之消費，有簽呈及黏貼憑證用紙各1
      紙在卷可按，是該筆核銷之消費，即為被告乙○○個人之
      餐費，且與員林鎮公所公務無關，自可確定。
    證人翟珮琳證稱係將發票持至大東海補習班向被告乙○○
      請款等語，另參諸證人甲○○於偵查中證稱：17,500、7,
      940 元這兩筆都是俊任拿發票過來的等語（參同上偵卷
      二之二第228 頁），可徵被告乙○○係於翟珮琳將發票送
      來請款後，將發票交由伊之子俊任持交被告甲○○以員
      林鎮公所核銷之事實。
    另候時機餐廳於96年9月5日雖函復原審法院稱PB00000000
      、PB00000000兩張發票均是於91年8月10日開立，並檢附
      91年日記帳1紙（其中記載PB00000000-00號之統一發票之
      交易日均為91年8月10日）為憑，而辯護人則據此辯稱：
      由該日記帳可知，PB00000000之統一發票係於91年8月10
      日始開立，翟珮琳於91年8月5日送的發票顯然不可能係該
      PB00000000之統一發票，故附表一編號1之費用與被告乙○○無關云云。惟本院認定PB00000000之統一發票即為候
      時機餐廳開立向被告乙○○請求支付91年7月5日消費之應
      收帳款的發票已如上述，至候時機餐廳出具之日記帳雖記
      載PB00000000-00之統一發票均係91年8月10日交易所檢附
      之憑證，然該91年日記帳並非候時機餐廳自行製作之日記
      帳，而是委託會計業者製作之日記帳，而依業界習慣，該
      項日記帳都是由餐廳業者於日期經過後，將前一至二個月
      的發票及收據等資料交由會計或記帳業者，再由會計或記
      帳業者根據餐廳交付之資料製作前一、二個月之日記帳，
      此從該91年日記帳所在之交易狀況與扣案候時機餐廳自行
      製作之日記帳（俗稱內帳）及應收帳款帳冊資料並不相符
      可知；又會計業者製作該種日記帳時，各種交易固然均依
      據發票或收據之日期作為交易日，惟倘發票或收據僅記載
      年月而未記載日期時，會計業者通常會在該月中擇一日（
      如15日）或數日（如10日、20日）作為交易日，而將該等
      發票做為該日之交易憑證，此等處理模式，實為會計業及
      記帳業者處理日期不明確之會計憑證的習慣，而辯護人提
      出附卷之PB00000000及PB00000000均為僅記載91年8月而
      未記載日期之統一發票，有該等發票在卷可憑，則該等發
      票雖在91年日記帳中記為91年8月10日之交易憑證，惟此
      應係會計或記帳業者於製作該日記帳時，彙總無日期記載
      之發票，統一以91年8月10日作為交易日之便宜措施所致
      ，自不能因此遽認PB00000000之統一發票係於91年8月10
      日始開立，不可能由翟珮琳於91年8月5日持向被告乙○○
      請款，辯護人所辯實屬無據，難為有利被告乙○○之認定
      。
    被告乙○○辯稱大東海補習班已經彰化縣政府以91年7月
      18日府教社字第09101337930號函同意撤銷立案，是補習
      班在91年8月5日已不存在，證人翟珮琳所述在該日至該補
      習班收帳不實云云，然候時機餐廳究竟有無於91年8月5日
      向被告乙○○收帳一節，難想像該餐廳會計程慧娟及翟珮
      琳就此有何虛偽陳述之動機，卷附彰化縣政府91年7月18
      日府教社字第09101337930號函，僅能證明彰化縣政府有
      於91年7月18日發出該函予大東海補習班，並不能證明該
      補習班即於91年7月18日即確已人去樓空，完全未營業，
      況91年8月5日與91年7月18日僅間隔約20日，解散後通常
      亦須進行相關結算收尾事宜，程慧娟及翟珮琳所述在91年
      8月5日至該補習班原址收費，亦非必然悖乎事理，被告乙○○所辯實無可採。
  (2)附表一編號5之費用：
    被告乙○○自承該筆費用係伊擔任理事長之立仁慈善會於
      91年10月11日在候時機餐廳之消費；而候時機餐廳內帳帳
      冊內，員林鎮公所於91年12月間並無附表一編號5 之消費
      ，僅於91年10月11日記載「乙○○，收入7940，12／26現
      金」之字樣，而於日記帳上於91年10月11日係記載：立仁
      慈善會消費7,940 元，另於同年12月26日記載：「收乙○○，10／7,940 」，至91年12月期間之日記帳內，員林鎮
      公所亦無該筆消費，有扣案之候時機餐廳內帳帳冊及日記
      帳冊可佐，是該筆消費係乙○○擔任理事長之立仁慈善會
      的消費已屬無疑。
    證人甲○○於調查局及偵查中均證述：附表一編號5之發
      票係乙○○之子俊任拿來請款，並說明款項乙○○已墊
      付，故才由我先墊付給俊任轉交予乙○○等語（參同上
      偵卷二之二第168、227頁、）；另證人翟珮琳於偵查中結
      證：12月26日日記帳上「乙○○、10、7,940元、現金」
      等文字是其記載的，表示乙○○拿現金來繳，因為有現金
      才會記在這裡，10是代表10月的帳款等語（參證人翟珮琳
      於94年12月9日偵查筆錄第2、3頁，附於原審法院卷四第1
      81、182頁）；而本件簽呈係91年12月26日上簽，黏貼憑
      證用紙上並記載「本款甲○○代墊」，有各該簽呈及黏貼
      憑證用紙在卷可憑，互核上開帳冊記載乙○○於12月26日
      付現乙節，可認證人甲○○上開證述為真。則該筆消費顯
      然是被告乙○○於消費後2個多月才向餐廳付款，並於付
      款後將發票交由不知情之子俊任持向被告甲○○請款，
      被告乙○○辯稱該筆消費因鎮長銓重參與立仁慈善會之
      會議，當場表示餐費由員林鎮公所補助云云，顯然不實，
      蓋倘若該筆餐費係鎮長銓重當場承諾由員林鎮公所以公
      費補助，因員林鎮公所本即編有對社會團體之補助預算（
      參原審法院卷三第55頁證人銓重之證述），銓重大可
      於餐廳持發票向員林鎮公所請款時，指示相關人員依法核
      銷，何須由被告乙○○於消費2個月後先行付款，嗣再將
      發票交由被告甲○○以不實名義辦理核銷，故該筆消費係
      被告乙○○個人或其擔任理事長之立仁慈善會所應負擔之
      餐費，與員林鎮公所之公務無關，至堪認定。
    至證人銓重雖證稱其確實有承諾補助立仁慈善會該筆餐
      費云云，另證人俊任於偵查中亦證稱未曾持發票向被告
      甲○○請款云云，惟政府機關相關款項收支均有其會計科
      目及列管金額，並非可憑首長個人意志任意花用之，上開
      事實既有證據證明如上，其二人證述之真實性本至可存疑
      ，況該二位證人前者為被告乙○○之弟，且因本件費用核
      銷問題經法院判決有罪（與被告乙○○係共犯），後者則
      為被告乙○○之子，其二人於作證時因有親情或本身刑責
      利害考量致為迴護被告乙○○之陳述，本屬人性常情，二
      人證述又與其他存卷不利於被告甲○○、乙○○之證據不
      符，自難遽採為有利被告乙○○之認定。
  (3)附表二編號3所示費用中於92年1月17日消費之5,100元：
    附表二編號3所示27,100之費用，係合併92年1月15日之2
      2,000元及92年1月17日之5,100元兩筆消費，彙開成一張
      發票（原各該消費之發票二張則經作廢）後，由員林鎮公
      所以公費核銷乙節，有簽呈、黏貼憑證用紙各1紙、發票3
      張、昇財麗禧酒店傳票2張及員林鎮公所公庫支票1張附卷
      可稽，並經證人即昇財麗禧酒店會計莊貽安於原審法院審
      理時證述明確（參原審法院卷三第81頁），自無疑問。
    其中92年1月17日消費之5,100元，原發票（統一發票編號
      ：RZ00000000）所記載之買受人為乙○○，有該發票影本
      附卷可稽；而證人即昇財麗禧酒店外場人員黃雅貞於原審
      法院審理作證時證述：上開發票會開乙○○的名字，是客
      人要求的等語（參原審法院卷四第139頁），雖其另曾稱
      ：該筆消費不是被告乙○○本人來找我開的，因我認識乙○○，他常來消費，當天乙○○沒有來消費等語（原審法
      院卷四第137、141頁背面），惟嗣已改證稱：我不記得92
      年1月17日乙○○有無來消費，剛才說乙○○當天沒來消
      費，是因太緊張，聽錯了等語（參原審法院卷四第141 頁
      背面）。則證人黃雅貞既認識被告乙○○，被告乙○○又
      是熟客，且該筆消費又係簽帳交易（即現場未付款，此從
      該筆款項係嗣後請款可知，另並有該筆結帳單附卷可憑，
      參原審法院卷四第299頁），發票上買受人之記載將成為
      請款之依據之一，倘黃雅貞開立該發票之時，未經其認識
      且常去消費之被告乙○○在場同意，實屬難想像之事，是
      證人黃雅貞雖改稱因時間久遠，難以回憶起當初指示其開
      立該買受人為乙○○之人為何人，然當時被告乙○○應為
      到場之消費人，並同意開立買受人為伊之事實，至可認定
      。
    至該筆消費結帳單上房號雖有「員林鎮公所」之記載，且
      證人黃雅貞復證稱：該名稱係註記用餐的是何公司行號，
      以方便買單等語，然其又證稱：認定消費顧客為何人，是
      依據訂桌或來店消費時客人告知之名稱紀錄，至於實際消
      費之人跟其告知之名稱間為何關係，我不會再確定，也不
      會知道用餐的性質等語（參原審法院卷四第138、142頁）
      ；而此等消費模式於一般人之生活經驗中，應屬常見，則
      上開結帳單之記載，充其量僅能認定當天有人告知黃雅貞
      係員林鎮公所名義定桌，或原即有意以公費支付私人飲宴
      ，尚難據此即認係員林鎮公所因公消費，況被告乙○○有
      意利用員林鎮公所公款供己私人消費，是在初始訂桌即以
      員林鎮公所名義為之，亦至符情理，當不能以上述房號記
      載「員林鎮公所」，即謂其無詐取公有財物犯行。
    則本院審酌若該次用餐係員林鎮公所之公務用餐，被告乙○○只是到場與會之人，衡情應無任何員林鎮公所人員敢
      要求將發票買受人開立為未在公所任職之被告乙○○，蓋
      簽帳消費將買受人記載為乙○○，不但可能使被告乙○○
      遭追繳款項，更將導致公務餐費無法核銷之問題，是被告
      乙○○既同意簽帳又同意開立伊名義之發票，該筆消費係
      被告乙○○應負擔之消費，且與員林鎮公所公務無關之事
      實，至堪確認，當無從僅因結帳單上記載客戶係員林鎮公
      所，即為有利被告乙○○之認定。
  (4)附表三編號4、5之費用：
    附表三編號4之費用係合併92年5月22日之4,020元（原消
      費為4,460元，折扣440元）、92年5月30日之4,160元（原
      消費4,600元，折扣440元）之兩筆消費彙開成一張發票向
      員林鎮公所請款乙節，有簽呈、黏貼憑證用紙、華屋公司
      92年5月22日、30日之日報表及應收帳款帳冊各1份附卷可
      稽；另附表三編號5之費用係合併92年6月16日之3,270元
      、92年6月18日之3,200元之兩筆消費彙開成一張發票向員
      林鎮公所請款乙節，亦有簽呈、黏貼憑證用紙、華屋公司
      92年6月16日、18日之日報表及應收帳款帳冊各1份附卷可
      稽，均堪認定。
    細核扣案華屋公司之訂桌登記簿、日報表及應收帳款帳冊
      ，92年5月22日訂桌人登記為「鎮長的哥哥，6位」，同日
      之日報表記載為秘書、應收帳款帳冊則記為主秘、92
      年5月30日訂桌人登記為「副主席，600×7」，同日之
      日報表記載為秘書，應收帳款帳冊亦記載為秘書、92
      年6月16日日報表記載為秘書、應收帳款帳冊亦記載為
      秘書、92年6月18日訂桌人登記為「先生，5大1小」
      ，同日之日報表記載為主秘，應收帳款帳冊亦記載主
      秘；互核證人即華屋公司會計林秀貞於偵查中結證：92年
      之日報表及應收帳款帳冊都是其記載的，主秘就是副
      主席，也就是鎮長的哥哥，會稱呼他為主秘，是因為餐
      廳的賴經理都這樣稱呼乙○○；如果是鎮長來消費，應該
      會寫鎮長，不會寫先生等語（參同上偵卷三之二第226
      、227頁），及其於原審法院審理時結證稱：上開日期之
      應收帳款帳冊及日報表均係其所記載，均是依點餐單來記
      載，日報表每天都製作，應收帳款則是2、3天才製作一次
      等語（參原審法院卷三第78頁）；而被告乙○○於原審法
      院審理中亦自承於86年迄88年間擔任自來水公司之秘書，
      並於88年退休等情（參原審法院96年9月13日審判筆錄第
      40頁）。可知，「鎮長的哥哥」就是「副主席」就是「
      主秘」就是「秘書」，即為被告乙○○【此從證人林
      秀貞於偵查中作證時，檢察官問「依據定席冊顯示5月22
      日4,020元及5月30日4,160元之消費均為乙○○來消費？
      」時，證人回答時仍稱乙○○為主秘（參同上偵卷第22
      7頁）益顯明確】；而在記帳時，主秘或秘書，均亦
      係指同一人，否則當無同一日同一人消費，證人林秀貞在
      日報表記載為「秘書」，卻在應收帳款帳冊記載為「
      主秘」之可能（參上揭帳冊資料）；再參以證人林秀貞於
      偵查中亦明確證稱：乙○○有時會交代將伊之消費發票向
      員林鎮公所請款，其亦曾將乙○○消費之發票持向員林鎮
      公所請款等語（參同上偵卷第 228頁）。因此，上開四筆
      消費均為被告乙○○個人消費，與員林鎮公所之公務無關
      之事實，亦可認定，被告乙○○辯稱該四筆消費與伊無關
      云云，不足採信，又證人卯○○於本院固證稱伊印象中被
      告乙○○去華屋公司均係家庭聚會，未曾與外人至該餐廳
      云云，惟由扣案華屋公司之訂桌登記簿、日報表及應收帳
      款帳冊所示，至該餐廳訂桌用餐者不少，證人卯○○是否
      確能記憶被告乙○○與何人至該餐廳用餐，實至可存疑，
      況證人卯○○僅係該餐廳從業人員之一，並非全年無休，
      亦非所有訂桌業務概由伊一人承辦之，不能以伊印象中被
      告乙○○未曾與外人至該餐廳用餐，即遽為有利被告乙○○之認定，又證人卯○○固於本院證述伊僅稱被告乙○○
      為先生云云，惟伊並非92年5月22日之接受訂桌或日報
      表、應收帳款帳冊登載人，伊亦不知92年5月30日究竟係
      何人訂桌（詳本院審判筆錄），自不能以其證述作為有利
      被告甲○○、乙○○之事證。
    至證人林秀貞於原審法院審理時雖以時間太久為由，證稱：
      不知為何訂桌簿、日報表及應收帳款帳冊會有「鎮長的哥
      哥」、「主秘」及「秘書」等不同之記載，也不記得
      被告乙○○有無請其向員林鎮公所請款云云，惟證人林秀
      貞於偵查中既已為如上明確之證述，且其證述互核帳冊資
      料又甚一致及合理，自不能僅因其嗣於原審法院作證時證
      稱忘記、不知、不記得云云，即認其於偵查中之證述不足
      採信，而逕憑審理中之證述作為有利被告乙○○之認定，
      附此敘明。
  (5)附表四編號1、3、4及5之費用：
    證人即台北和漢小吃部會計黃美瑤偵查中結證：應收帳款
      帳冊是其所製作，除了簽帳之客人在還沒記入應收帳款帳
      冊前就付款者外，都會記入應收帳款帳冊，應收帳款帳冊
      上記載「太太」就是乙○○的太太，所以記載「先生
      」就是乙○○等語明確；而證人即台北和漢小吃部負責人
      林平和亦結證：其知道「太太」就是乙○○太太，「
      先生」就是乙○○等語（參同上偵卷第208、209、194 頁
      ）。則台北和漢小吃部應收帳款帳冊上之「太太」為被
      告乙○○之太太，「先生」則為被告乙○○乙節，即至
      可確認。
    互核卷附附表四編號1 、3 、4 、5 之簽呈、黏貼憑證用
      紙及其上黏貼之免統一發票收據影本與扣案之台北和漢小
      吃部應收帳款帳冊明細，可知：員林鎮公所於簽呈所載之
      消費日即91年10月間、92年5月26日、92年7月1日及92年9
      月10日，在台北和漢小吃部均無簽呈所指之消費，亦無該
      等應收帳款待收，反而是於91年8月9日銓（誤載為鈺）
      重消費3,300元，91年9月22日乙○○消費3,630元，合計
      金額6,930元，恰與編號1之金額相符；另92年5月28日、
      30日鎮公所各消費2,835元、2,350元、92年5月11日銓
      （誤載為鈺）勝消費3,670元，合計金額8, 855元，恰與
      編號3之金額相符；另先生及太太分別於92年6月7日
      、12日、15日、16日、17日及20日分別消費1,860元、1,
      780元、2,000元、665元、200元、730元及1,830元，合計
      金額9,065元，恰與編號4之金額相符；又先生於92年8
      月15日及28日分別消費2,450元及2,650元，合計金額5,1
      00元，恰與編號5之金額相符。則以上開應收帳款帳冊及
      免用統一發票收據等資料，附表四編號1、3、4、5之費用
      ，應係合併上揭各該筆消費所得總額之事實，已可認定，
      蓋偶然之相符或有可能，但四筆金額均相符，若非有認知
      之加總計算，已無可能，再參以證人黃美瑤於原審法院審
      理中具結證述：除應收帳款帳冊外，其餐廳即無其他記帳
      資料；乙○○曾要求開立員林鎮公所之發票等語（參原審
      卷三第73頁背面、第77頁）等情，可認附表四編號1、3之
      費用分別包括被告乙○○於91年9月22日、92年5月11日之
      消費，而編號4、5之費用，則係被告乙○○及其妻之消費
      合計金額之事實，洵無可疑，被告乙○○辯稱該等費用均
      與伊無關云云，無足憑採。
    上揭費用既係被告乙○○夫妻前去消費，又未見該筆消費
      與員林鎮公所之公務有何關係，或有何員林鎮人員參與，
      自屬被告乙○○夫妻個人之消費，與員林鎮公所公務無關
      ，至堪認定。
  (6)再參以卷附員林鎮公所據以核銷上開發票（收據）之簽呈、
    黏貼憑證用紙及各該餐廳之日記帳、應收帳款帳冊及訂桌簿
    等資料，均查無各該簽呈所指之用餐紀錄等情，認如附表所
    示員林鎮公所核銷之餐費中，包括上揭被告乙○○（含其妻
    ）私人之消費乙節，至為明確。
  (7)證人甲○○於調查局及偵查中均證述：因鎮長銓重交代乙○○在外餐廳之消費可以鎮公所公費核銷，所以只要是乙○○消費之發票或收據，我都會依銓重之指示辦理核銷；如
    果乙○○的發票遲未核銷，他也會打電話來質問等語（參同
    上偵卷二之二第168、169、227頁），核與上揭以員林鎮公
    所之公費核銷被告乙○○之消費發票（收據）等情相符，應
    堪採信。至嗣其於原審審理中雖改證稱：被告乙○○未曾將
    伊消費之發票（收據）親自、或透過他人、或由餐廳交付向
    鎮公所請款云云，惟其因本案亦遭起訴，審判中翻異不利於
    己證述之真實性，此原符人性情理，證人甲○○未曾稱其在
    調查局及偵查中有何遭受強暴脅迫或不法取供情事，上述偵
    訊陳述對伊並未較有利，其原無設詞自陷刑責之可能，況其
    於調查局及偵查中之證述既與卷附其他證據資料較相符合，
    本院認應以其於調查局及偵查中之證述為可採。
  (8)綜上，被告乙○○與銓重共謀後，將伊上揭私人消費之發
    票（收據）交由知情且有犯意聯絡之被告甲○○指示員林鎮
    公所人員製作不實簽呈及黏貼憑證用紙，以公費辦理核銷，
    因而詐取員林鎮公所66,655元之財物的事實，昭昭甚明。
  3.被告甲○○部分：
  (1)除上開可證明為被告乙○○之消費外，其他附表所示之消費
    ，經核扣案之候時機餐廳、華屋公司、台北和漢小吃部及昇
    財麗禧酒店之日報表、日記帳、分類帳、應收帳款帳冊明細
    、發票（收據）、訂桌登記簿、傳票及員林鎮公所簽呈、黏
    貼憑證用紙後發現：
    候時機餐廳部分（即附表一編號2、3、4）：
    (甲)候時機餐廳應收帳款明細簿91年9月19日之收帳資料，上
      載「公所」收入金額「72740，分成 3筆，25000、24000
      、23740」，並把原登載「鑽石婚」之字樣刪除，而於91
      年9月及10月間之應收帳款及日記帳帳冊內，並無如附表
      一編號2、3、4所示三筆金額分別為25,000元、24,000元
      、23,740元之消費及應收帳款；且於91年9月及10月之日
      記帳，員林鎮公所雖有其他消費，但並無上開三筆金額之
      消費，僅於9月19日之日記帳上，有「鎮公所簽帳72,740
      元」等字樣，而證人程慧娟於偵查及原審法院審理中結證
      ：附表一編號2、3、4所示之發票就是上開74,750元分開
      開立成三筆金額之發票；又簽帳不可能漏記，如果是嗣後
      請款，一定有簽帳資料等語（參同上偵卷二之二第289頁
      、原審卷四第78、79頁）。是附表一編號2、3、4之費用
      ，確實係91年9月19日之消費拆開核銷之事實，至堪確定
      ，則員林鎮公所若確有因公務辦理該次餐會，大可如實申
      報，何需蓄意拆成三筆金額，是該三筆消費，自與員林鎮
      公所公務無關；況且， 91年9月19日餐費72,740元，事後
      分成三筆核銷，簽呈分別以 9月上旬、10月中旬、10月下
      旬上級機關參訪至逾用餐時間，由鎮長邀請赴候時機餐廳
      用餐等不實名目申報，鎮長銓重必然知道不實，卻仍以
      該名目核准報銷，益徵原91年9月19日之消費與公務無關
      ，不得以公費報銷之事實。
    (乙)至被告甲○○雖辯稱該次餐會是鎮長銓重宴請彰化縣大
      村鄉、永靖鄉、員林鎮之鄉鎮長、村里長、民意代表、地
      方仕紳及上級長官之餐會云云，而證人劉錫潓雖亦於原審
      法院審理時到庭證稱：其於91年9月19日有在候時機餐廳
      參加大村鄉、永靖鄉、員林鎮之基層建設聯誼餐會，當時
      其擔任員林鎮民眾服務社主任等語（參原審法院卷三第65
      頁背面），並提出該次餐會出席名冊附卷為憑，惟該次聯
      誼餐會係由中國國民黨員林鎮黨部舉辦，有上開出席名冊
      在卷可佐，而證人劉錫潓所任職之員林鎮民眾服務社，亦
      係中國國民黨所設之地方機構，均與員林鎮公所無關，則
      縱使參與者包括鄉鎮長、村里長及民意代表，亦難認與公
      務有何關係，其事後之餐會，更屬政黨聯誼性質，與公務
      無關，自不得由員林鎮公所預算科目支應，是證人上開證
      詞及被告所辯縱然屬實，亦無解於上開該消費與員林鎮公
      所無關，不得以公款支應之認定。
    昇財麗禧酒店部分：
    (甲)附表二編號1 、2 部分：
      比對昇財麗禧酒店提供之應收帳款明細表及傳票，91年12
      月初及同年月12日，員林鎮公所在昇財麗禧酒店並無附表
      二編號1、2之18,000元及19,050元之消費，反而是於同年
      月11日時，曾有37,050元之簽帳，嗣該筆消費經拆成二筆
      分別為18,000元及19,050元之金額，並分別於同年月31日
      及92年1月8日經製作傳票入帳，且此二筆款項均係由員林
      鎮公所開立公庫支票支付，有昇財麗禧酒店應收帳款明細
      1份、傳票3紙（號碼分別為：Ｚ000000000、Ｚ000000000及
      Ｚ000000000）及員林鎮公所公庫支票2紙（支票號碼：AB0
      000000、AB0000000）附卷可稽；而證人莊貽安於偵查及
      原審審理中均結證：91年12月11日消費之37,050元係當天
      開成二張發票，即為卷附之QZ00000000、QZ00000000號二
      張發票，付款時間分別是91年12月31日付了18,000元、92
      年1月8日付了19,050元等語（參同上偵卷三之二第339、3
      40頁、原審卷三第82頁）。可知，附表二編號1、2所核銷
      之費用，係將91年12月11日所消費之37,050元拆開後分別
      申報核銷，應無可疑，則員林鎮公所若確有因公務辦理該
      次餐會，大可如實申報，何須蓄意將一筆消費拆成二筆金
      額，並以簽呈不實填載為91年12月初及同年月13日之用餐
      支出，更可明證原91年12月11日之消費與公務無關，不得
      以公費報銷之事實。
    (乙)附表二編號3 費用中92年1月15日消費22,000元部分：
    I附表二編號3所示27,100之費用，係合併92年1月15日之2
      2,000元及92年1月17日之5,100元兩筆消費，彙開成一張
      發票後，由員林鎮公所以公費核銷之事實已認定如上述，
      而其中92年1月15日消費22,000元，係銓重之用餐，有
      當日之訂席紀錄在卷可憑，此部分之事實亦可認定。又證
      人莊貽安亦結證：附表二編號3所示之27,100元發票係將
      92年1月15日消費22,000元及92年1月17日消費5,100元所
      開立之發票均作廢後所彙開，是客人要求我們才會這樣作
      等語（參同上偵卷三之二第241頁），則92年1月17日之5,
      100元係被告乙○○之私人消費既如上述，倘銓重該筆
      22,000元之用餐與公務有關，其大可據實申報核銷，何須
      於昇財麗禧酒店開立發票後，再要求昇財麗禧酒店之人員
      將該二筆發票作廢，與被告乙○○之私人消費合併開立一
      張發票，復以簽呈繕具如附表所示之不實理由申報核銷，
      是銓重上開22,000元之消費屬私人用餐，與公務無關，
      至堪認定。
    II至被告甲○○雖辯稱92年1月15日之餐會係鎮長銓重宴
      請自來水公司退休人員，係為推動鎮務之公務用餐云云，
      惟該次餐會係宴請自來水公司之退休人員，固有昇財麗禧
      酒店訂席紀錄1紙在卷可憑，但既係「宴請退休人員」，
      自與簽呈所載「鎮長邀請本鎮自來水公司及本所各課（室
      ）主管共同研商本鎮自來水裝設及飲用等相關問題，時至
      逾膳時間故於昇財麗禧酒店餐廳用繕」之理由明顯不符，
      且宴請對象既是退休人員，何來「與各課室主管共同研商
      自來水裝設及飲用等相關問題」之可能？再從上開訂席紀
      錄所載「未定（1／14確定）」可知，該餐會顯然是在1月
      14日前即已預定，又何來「時至逾膳時間」之可言？再參
      以該筆消費嗣又與被告乙○○之私人消費合併申報核銷等
      情，足徵該次餐會確係銓重個人與自來水公司退休人員
      私下之聯誼餐會，與公務無關，被告甲○○辯稱係公務餐
      會云云，尚屬無據。
    (丙)比對昇財麗禧酒店提供之應收帳款明細表及傳票，94年3
      月3日，員林鎮公所並無附表二編號4之11,714元之消費，
      僅於94年2月5日有與該筆金額相符之簽帳，並於94年3月
      22日收回，收取方式為員林鎮公所支票，有昇財麗禧酒店
      應收帳款明細1份、傳票3紙附卷可稽；而證人莊貽安於偵
      查中結證：卷附員林鎮公所核銷之EZ00000000號之統一發
      票，即為94年2月5日員林鎮公所消費11,714元之發票，發
      票日會記載94年3月3日應該是應客人請求開立等語（參同
      上偵卷三之二第214頁）。可知，附表二編號4之簽呈內容
      之消費日期及消費名目均有不實，而該簽呈之用餐理由為
      「『鎮長』邀集地方仕紳研商如何推動鎮政建設」，鎮長
      銓重必知不實，仍予以簽准核銷，顯然是有意以不實名
      目報銷，則倘員林鎮公所若確有因公務辦理該次餐會，大
      可如實申報，何須虛擬不實理由報銷，足見該次用餐為
      銓重之個人消費，與公務無關。
    華屋公司部分：
    (甲)比對華屋公司應收帳款、日報表及訂桌登記簿，並無附表
      三編號1簽呈所示於92年2月10日之消費紀錄，反而於同年
      1月27日之日報表有一筆相同金額之消費，而應收帳款帳
      冊於該日（即1月27日）亦記載「員林鎮公所、鎮長、
      金額14,375、2／24票」，互核與附表三編號3所示黏貼憑
      證用紙上員林鎮公所財政課所蓋「92.2.24出納付訖」之
      日期相符，則附表三編號3所核銷之費用即為華屋公司應
      收帳款帳冊上記載92年1月27日鎮長14,375元之消費，
      應可認定。再核簽呈上記載之用餐原因為「 92年2月10日
      鎮長拜訪地方仕紳，因時至逾膳時間，故『鎮長』邀請赴
      本鎮華屋有限公司用膳」，並經鎮長銓重批准辦理核銷
      ，銓重當時必知簽呈所述不實，卻仍准予核銷，顯然是
      有意以不實名目報銷，則倘銓重當日確有因公務辦理該
      次餐會，大可如實申報，何須虛擬不實用餐日期及理由報
      銷，足見該次用餐為銓重之個人消費，與公務無關。
    (乙)比對華屋公司應收帳款、日報表及訂桌登記簿，並無附表
      三編號2簽呈所示於92年2月17日之消費紀錄，然於同年月
      16日之估價單卻登載鎮長消費5,000元，該日日報表亦
      有一筆5,000元之消費，且以現金支付；而證人即華屋公
      司負責人壬○○於偵查中結證：這一筆消費是外帶，我們
      估價單有記載，鎮長是請司機過來拿的，他們訂5,000 元
      的食材等語（參同上偵卷三之二第220頁），另證人林秀
      貞於偵查中亦結證：卷附92年2月17日5,000元之發票是我
      開的，該張發票是直接結清的，因為有記載現金收入等語
      （參同上偵卷三之二第226、228頁）；再核諸附表三編號
      2 所示之黏貼憑證用紙上記載「鎮長代墊」，核銷後並經
      銓重簽名具領核撥之公費，恰與上揭付現消費之情節相
      符等情，可認附表三編號2核銷之費用即為上開92年2月16
      日銓重消費之5,000元無誤。再核本件簽呈所載之用餐
      理由為「92年2月17日上級機關視察本鎮建設，因時至逾
      膳時間，故『鎮長』邀請赴華屋有限公司用膳」，銓重
      於簽核當時必知簽呈所述不實，卻仍准予核銷，顯然是有
      意以不實名目報銷，則倘銓重於 92年2月16日確有因公
      務辦理該次餐會，大可如實申報，何須虛擬不實用餐日期
      及理由報銷，足見該次用餐為銓重之個人消費，與公務
      無關。
    (丙)比對華屋公司應收帳款、日報表及訂桌登記簿，並無附表
      三編號3簽呈所示於92年3月28日之消費紀錄，然於同年月
      22日之日報表上卻記載「鎮長」消費 4,200元，現金付
      帳，同日訂桌登記簿上記載「鎮長 4位」；互核附表三
      編號 3所示之黏貼憑證用紙上記載「鎮長代墊」，核銷後
      並經銓重簽名具領核撥之公費，恰與上揭付現消費之情
      節相符等情，可認附表三編號3核銷之費用即為上開92 年
      3月22日銓重消費之4,200元。再核本件簽呈所載之用餐
      理由為「 92年3月28日邀請本鎮仕紳研商本鎮地方建設等
      相關事宜，因時至逾膳時間，故『鎮長』邀請赴本鎮華屋
      有限公司用膳」，銓重於簽核當時必知簽呈所述不實，
      卻仍准予核銷，顯然是有意以不實名目報銷，則倘銓重
      於 92年3月22日確有因公務辦理該次餐會，大可如實申報
      ，何須虛擬不實用餐日期及理由報銷，足見該次用餐為
      銓重之個人消費，與公務無關。
    台北和漢小吃部部分：
    (甲)附表四編號1之費用是合併91年8月9日銓重消費之3,300
      元及91年9月22日乙○○消費之3,630元兩筆餐費；另附表
      四編號2之費用是合併92年5月28日、30日鎮公所各消費2,
      835元、2,350元及92年5月11日乙○○消費之3,670元三筆
      餐費乙節，已如上述。則倘銓重及員林鎮公所於上揭日
      期之餐會確係因公務之需而辦理，大可如實申報，何須反
      與乙○○之私人消費合併開立發票，再虛擬不實用餐日期
      及理由報銷，足見該三次用餐或與公務無關，或為銓重
      之個人消費。
    (乙)依台北和漢小吃部應收帳款明細， 92年2月間，並無附表
      四編號2之消費金額，惟於92年1月24日應收帳款上載「
      銓重，10,600」；而細核卷附附表四編號2所示之發票，
      其上「2月」的「2」，相較於「92年」中「2」之記載明
      顯不同，係將「1」改成「2」，就此證人黃美瑤於偵查中
      結證稱：卷附上開92年2月10,600元之發票是我開的，本
      來是寫1月份，因為我二姐去收帳時公所的人要求寫2 月
      份才改的等語（參同上偵卷三之二第209頁），復於原審
      法院審理中結證：卷附之10,600元之發票就是1月24日這
      一筆等語（參原審法院卷三第77頁）。是92年1月24日
      銓重消費之10,600元應即為附表四編號2所核銷之費用，
      實已明確。再核本件簽呈所載之用餐理由為「92年2月初
      上級機關蒞臨本鎮參訪，『鎮長』邀請本鎮仕紳及各課室
      主管等陪同參加，因時至逾膳時間，故於台北和漢小吃部
      用膳」，鎮長銓重於簽核當時必知簽呈所述不實，卻仍
      准予核銷，顯然是有意以不實名目報銷，則倘銓重於92
      年1月24日確有因公務辦理該次餐會，大可如實申報，何
      須虛擬不實用餐日期及理由報銷，足見該次用餐為銓重
      之個人消費，與公務無關。
  (2)綜上，再參諸銓重被訴就上開餐費涉及詐取公有財物及行
    使偽造文書罪之案件，亦始終未見上開餐會（包括上開經認
    定為被告乙○○消費部分）係基於何種公務而舉辦、用餐之
    明確證據等情，認依卷存證據既已足以認定簽呈及黏貼憑證
    所載之用餐時間、理由為不實，且依用餐紀錄，又可認定用
    餐之人應包括銓重或被告乙○○，自應認定附表一至四所
    示之餐費均與員林鎮公所之公務無關，且為銓重或為被告
    乙○○之私人消費無訛。
  (3)被告甲○○雖以前詞置辯，惟：
  被告甲○○於調查局、偵查及原審法院準備程序及審理時均
    承認除附表二編號2、4之發票及簽呈外，其他發票均係伊交
    付予各該簽呈承辦人，或由伊先擬好簽呈，或由伊告知用餐
    時間、事由、對象及核銷之會計科目，由承辦人製作簽呈申
    辦核銷等語（參同上偵卷二之二第165-171頁、第226-231頁
    、偵卷三之三第451-462頁、原審卷二第89頁背面-97頁、卷
    三第153-154頁及卷五96年9月13日審判筆錄第37頁），核與
    被告周厚賢、巳○○、午○○、丁○○、己○○以證人身分
    之證述相同（分別參見同上偵卷三之三第489、490頁、偵卷
    二之二第190、191、195頁、原審卷四第4頁背面、第5、81
    、82頁），自屬真實無訛。
  被告甲○○雖否認交付附表二編號2 之發票予被告癸○○，
    惟該發票係被告甲○○所交付，簽呈亦係依被告甲○○之指
    示所製作乙節，業據被告癸○○以證人身分迭於偵查及原審
    審理中結證明確（參原審卷四第26頁背面、第27頁）；且附
    表二編號1、2兩筆費用，係將銓重於91年12月11日消費之
    37,050元拆開分別申報核銷已如上述；而細核卷附該二筆費
    用核銷時檢附之發票，統一發票號碼為QZ00000000、OZ0000
    0000號，係相連之號碼，顯然係同時開立的，易言之，該二
    張發票應係一次開立交予員林鎮公所之人員。是被告甲○○
    既自承附表二編號1之發票係伊交予丁○○並指示丁○○製
    作簽呈辦理核銷，則證人癸○○證稱自被告甲○○處取得另
    一張同時製發之發票等語，應非虛妄，至可採信。至被告甲○○雖辯稱不同部門可能於同一日在同一餐廳用餐，故始有
    將上開一筆餐費拆成兩筆而分別由二單位帶回報銷云云，然
    如當天用餐情形真如被告甲○○所辯，大可如實申報或記載
    其中一真正公務用餐事由核銷之，又何須於簽報核銷時虛擬
    如附表二編號1、2簽呈所載兩不相同之用餐時間，是被告甲○○此部分之辯詞顯不足採。被告甲○○同時取得附表二編
    號1、2所示之發票，並分別交付丁○○、癸○○辦理核銷之
    事實，已可認定。
  又被告甲○○雖曾辯稱辦理附表二編號4所示之費用核銷時
    ，伊已調離秘書室，伊不記得是否有交付該發票云云。惟該
    發票係伊交付被告周厚賢並指示其簽呈內容後，由被告周厚
    賢辦理簽呈核銷作業乙節，業據伊於原審法院準備程序時列
    為不爭執事項（參原審卷二第93頁），而該次準備程序之爭
    執與不爭執事項，係原審法院請本案被告回去與辯護人就檢
    察官起訴之犯罪事實逐一核對確認後，始開庭陳述，並經辯
    護人事先具狀陳明（參原審卷二第6-28頁），被告甲○○當
    無一時記憶或陳述錯誤之問題；況伊於原審審理時復自承：
    伊雖已不在秘書室，但仍常常回鎮長室幫忙等語（參原審卷
    三第158頁背面），另證人周厚賢亦結證稱：「（附表二編
    號4之發票）是被告甲○○交付的，當時他雖非行政課課長
    ，但餐費的核銷都是他在處理」等語（參原審卷四第5頁）
    ，核與被告甲○○於準備程序所承認之情節相符，是附表二
    編號4之發票係被告甲○○交付被告周厚賢並指示其簽呈內
    容後，由被告周厚賢辦理簽呈核銷作業之事實，已可確定。
  證人林秀貞於偵查中結證稱：乙○○之簽帳單及發票開給鎮
    公所的秘書（即甲○○），送到公所的發票是送給甲○○
    等語；證人即台北和漢小吃部之會計、服務人員黃美瑤、林
    月英於偵查中亦結證稱：向鎮公所之請款都是送到秘書室，
    是找甲○○，若發票開立有誤，甲○○會要求更改等語；證
    人莊貽安於原審法院審理中亦結證稱：向員林鎮公所請款一
    般是送到秘書室等語（分別參見同上偵卷三之二第210頁、
    三之三第483-485頁、原審卷三第80頁）；核與被告甲○○
    於調查局陳稱：候時機餐廳人員持簽帳單來鎮公所請款時，
    都會交代該筆簽帳的消費原因、何人消費，有時該餐廳人員
    或俊任也會拿被告乙○○之簽帳單來請款，因銓重交代
    說被告乙○○在外面餐廳之消費也可以由鎮公所核銷，所以
    伊都會依銓重指示指使巳○○等人製作簽呈辦理核銷等語
    （參同上偵卷二之二第168頁）之主要情節相符。
  原審同案被告周厚賢迭於調查局、偵查及原審法院準備程序
    及審理中自承知道伊所製作簽呈及黏貼憑證用紙（即附表一
    編號1-4、附表二編號4、附表三編號1、3、附表四編號4）
    上所載之用餐日期及事由不實（參同上偵卷二之一第149-15
    2頁、偵卷二之二第211-215頁、原審法院卷一第156頁背面
    、卷二第97頁背面、第98頁、卷五96年9月13日審判筆錄第
    36頁），核與上開本院認定之事實相符，亦足為被告甲○○
    、乙○○涉案之事證。
  基上所述，銓重及被告乙○○在餐廳消費之發票既多交予
    被告甲○○處理，而被告巳○○等人又係自被告甲○○取得
    發票，並受被告甲○○指示辦理核銷，是可知被告甲○○實
    際綜理鎮長銓重及被告乙○○用餐消費發票的事務。
  末查被告甲○○除依銓重指示辦理被告乙○○餐費之核銷
    已經認定如上外，伊於原審法院羈押訊問時並自承：本件都
    是鎮長個人在外招待用餐，我沒辦法，是鎮長口諭，所以交
    由下面簽呈上來核銷等語（參94年度聲羈字第565號卷第6頁
    ），核與本院認定上開用餐均是銓重、被告乙○○個人與
    員林鎮公所公務無關之用餐相符，可認伊之自白與事實相符
    ，亦至堪採信。從而，被告甲○○明知附表所示之發票均非
    簽呈所示時間、事由用餐之發票，而係銓重或被告乙○○
    個人與員林鎮公所公務無關之餐費，卻仍指示如附表所示之
    員林鎮公所人員製作不實之簽呈及黏貼憑證簽報核銷之事實
    ，至堪認定。
  (4)綜上，被告甲○○、乙○○與銓重共犯詐取公有財物及行
    使公務員登載不實文書罪之犯行，並因而詐取員林鎮公所25
    2,819 元之公有財物（乙○○共同詐取部分則為其中之66,6
    55元）事證均已明確，應依法論科。
二、論罪科刑
  (一)新舊法比較：
    被告乙○○、甲○○行為後，我國刑法及貪污治罪條例均已
    修正，關於本案被告三人應適用之新、舊法，茲比較如下：
  1.刑法第2條第1項規定，係規範行為後法律變更所生新舊法律
    比較適用之準據法，於95年7月1日刑法施行後，應適用刑法
    第2條第1項之規定，為「從舊從輕」之比較（最高法院95年
    5月23日第8次刑事庭會議決議第1點第1項參照）。
  2.被告甲○○行為後，貪污治罪條例第2條於95年5月30日修正
    公布，並自同年7月1日起施行，修正前該條例第 2條係規定
    ：「依據法令從事公務之人員，犯本條例之罪者，依本條例
    處斷；其受公務機關委託承辦公務之人，犯本條例之罪者，
    亦同」，修正後則規定：「公務員犯本條例之罪者，依本條
    例處斷」，然因該條例並未對公務員定義，是依同條例第19
    條之規定，應適用刑法第10條第 2項關於公務員之定義，而
    被告甲○○行為後，刑法第10條第 2項亦於94年2月2日修正
    公布，並自 95年7月1日起施行，修正前第10條第2項係規定
    ：「稱公務員者，謂依法令從事公務之人員」，修正後則規
    定：「稱公務員者，謂下列人員：一、依法令服務於國家、
    地方自治團體所屬機關而具有法定職務權限，以及其他依法
    令從事於公共事務，而具有法定職務權限者。二、受國家、
    地方自治團體所屬機關依法委託，從事與委託機關權限有關
    之公共事務者」。因被告甲○○於本案行為時，係彰化縣員
    林鎮秘書室主任、或兼任清潔隊人事管理員，為依據法令從
    事公務之人員，亦為依法令服務於地方自治團體而具有法定
    職務權限者，是無論依修正前後之規定，被告甲○○均係貪
    污治罪條例所規範之對象，新法並未更有利於被告。
  3.修正前刑法第56條關於連續犯之規定，業已修正刪除，此刪
    除雖非犯罪構成要件之變更，但顯已影響行為人刑罰之法律
    效果，自屬法律有變更，依刑法第2條第1項規定，比較新、
    舊法結果，應適用最有利於行為人之法律（最高法院95年第
    8 次刑事庭會議決議第5點第4項第1款參照）。按連續犯之
    形成結構，本質上就是各自都得以獨立之犯罪，亦即是數罪
    之性質，因具備連續關係，而以單一評價之模式來處理，因
    此，在連續犯廢除後，原各自獨立之數個犯行，應回歸數罪
    併罰之規定處理，則經比較新、舊法結果，應以被告甲○○
    、乙○○行為時之法律即修正前第56條規定論以連續犯，最
    有利於被告甲○○、乙○○。
  4.修正前刑法第55條牽連犯之規定，業已修正刪除，此刪除雖
    非犯罪構成要件之變更，但顯已影響行為人刑罰之法律效果
    ，自屬法律有變更，依刑法第2條第1項規定，比較新、舊法
    結果，應適用最有利於行為人之法律（最高法院95年第8次
    刑事庭會議決議第5點第3項參照）。按牽連犯之特色在於各
    行為所犯各罪間，有牽連關係存在，刪除後，原則上原各自
    獨立之數個犯行，應回歸數罪併罰之規定處理，則經比較新
    、舊法結果，應以被告乙○○、甲○○行為時之法律即修正
    前第55條後段規定論以牽連犯，最有利於被告乙○○、甲○○。
  5.刑法第31條第1項，於被告乙○○行為後亦經修正，由原規
    定之「因身分或其他特定關係成立之罪，其共同實施或教唆
    幫助者，雖無特定關係，仍以共犯論」，修正為「因身分或
    其他特定關係成立之罪，其共同實行、教唆或幫助者，雖無
    特定關係，仍以正犯或共犯論。但得減輕其刑。」，被告乙○○於本案中雖不具員林鎮公所公務員身分，但因與具公務
    員身分之銓重及被告甲○○共同實行貪污犯罪，依貪污治
    罪條例第3條規定，亦以該條例處斷，另亦與 銓重、被告
    甲○○、周厚賢共犯行使公務員登載不實文書之犯罪，而因
    伊行為後，刑法第 31條第1項增列但書規定，就不具特定身
    分關係之行為人得減輕其刑，亦已影響被告乙○○刑罰之法
    律效果，則依新法第2條第1項規定，比較新、舊法結果，修
    正後之規定，自較有利於被告乙○○。
  6.依刑法第2條第1項規定為新舊刑法比較時，應就罪刑有關之
    共犯、未遂犯、連續犯、想像競合犯、牽連犯以及累犯加重
    、自首減輕、暨其他法定加減原因（如身分加減）與加減例
    等一切情形，綜其全部之結果，而為比較，再適用有利於行
    為人之法律處斷，而不得一部割裂分別適用不同之新舊法（
    參考最高法院24年度上字第4634號判例意旨、95年第8次刑
    事庭會議決議第1點第4項）。經綜合比較新、舊法之結果，
    被告乙○○部分，修正後之刑法第31條第1項固較有利，但
    於連續犯及牽連犯部分，則以修正前刑法較為有利，綜合觀
    之，應仍以修正前之法律較有利於被告乙○○；另被告甲○○部分，亦以伊二人行為時之舊法較有利，是均依刑法第2
    條第1項前段規定，一體適用被告乙○○、甲○○行為時之
    法律。
  7.至刑法第28條有關共同正犯之規定，僅作文字修正，對於狹
    義共同正犯（指有犯意聯絡及行為分擔之數行為人）之認定
    ，不生任何影響，不論依修正前、後之規定，均應論以共同
    正犯，是舊法此部分並未較不利，自應依行為時法。
  8.貪污治罪條例第8條雖亦於95年5月30日修正公布，並自同年
    7月1日起施行，惟僅係配合刑法對正犯及共犯文字之修正而
    將原定之「共犯」修正為「正犯及共犯」，惟舊法此部分並
    未較不利，自應依行為時法。
  9.褫奪公權部分：刑法第37條關於褫奪公權之規定，雖亦經修
    正，然「科刑判決所適用之法律，無論係對主刑、從刑或刑
    之加重、減輕或免除等項，除法律別有規定外，應本統一性
    及整體性之原則而適用之，不容與主刑所適用之法律任意割
    裂」（參考最高法院85年度臺上字第2483號判決意旨）。則
    本件關於褫奪公權部分，自應依被告乙○○、甲○○應適用
    之法律，而均適用刑法修正前第37條第2項之規定。
  (二)論罪：
  1.核被告乙○○、甲○○所為均係犯貪污治罪條例第5條第1項
    第2款之利用職務上機會詐取財物罪、刑法第216條、第213
    條之行使公務員登載不實文書罪。
  2.(1)被告乙○○、甲○○與銓重間就附表一編號1、5、附表
    二編號3中之5,100元、附表三編號4、5、附表四編號1中之
    3,630元、3中之3,670元、4、5所示利用職務上機會詐取財
    物罪，有犯意之聯絡與行為之分擔，均應依刑法第28條論以
    共同正犯；(2)被告乙○○、甲○○與周厚賢、銓重間就附
    表一編號1、附表四編號4所示行使公務員登載不實文書罪，
    有犯意之聯絡與行為之分擔，均應依刑法第28條論以共同正
    犯；(3)被告乙○○、甲○○與銓重間就附表一編號 5、附
    表二編號3、附表三編號4、5、附表四編號1、3、5所示行使
    公務員登載不實文書罪，有犯意之聯絡與行為之分擔，均應
    依刑法第28條論以共同正犯；(4)被告甲○○與銓重就附表
    一編號2-4、附表二編號1、2、3中之22,000元、 4、附表三
    編號1-3及附表四編號1中之3,300元、2、3中之5,185元所示
    利用職務上機會詐取財物罪，有犯意之聯絡與行為之分擔，
    均應依刑法第28條論以共同正犯；(5)被告甲○○與周厚賢、
    銓重就附表一編號2-4、附表二編號4、附表三編號1、3所
    示行使公務員登載不實文書罪，有犯意之聯絡與行為之分擔
    ，均應依刑法第28條論以共同正犯；(6)被告甲○○與銓重
    就附表二編號1、2、附表三編號2及附表四編號2所示行使公
    務員登載不實文書罪，有犯意之聯絡與行為之分擔，均應依
    刑法第28條論以共同正犯。至被告乙○○雖不具有公務員身
    分，仍應分別依貪污治罪條例第3條（指與具公務員身分之
    被告甲○○、銓重共犯利用職務上機會詐取財物罪部分）
    及修正前刑法第31條第1項（指與具公務員身分之被告甲○○、周厚賢與銓重間就上開行使公務員登載不實文書罪部
    分）之規定，均應以共犯論。
  3.被告乙○○、甲○○及周厚賢明知為不實事項而登載於職務
    上所掌公文書後，再持以行使，其不實登載之低度行為，為
    行使之高度行為所吸收，不另論罪。
  4.被告乙○○、甲○○利用不知情之丙○○、庚○○、丑○○
    、巳○○、午○○、辛○○、戊○、癸○○、丁○○、己○○、子○○等員林鎮公所人員（詳附表審核人員欄記載，惟
    不包括經本院認定有罪之甲○○、周厚賢），犯利用職務上
    機會詐取財物罪、行使公務員登載不實文書罪，均為間接正
    犯。
  5.被告乙○○、甲○○先後多次利用職務上之機會詐取財物、
    行使公務員登載不實文書犯行，及被告周厚賢先後多次行使
    公務員登載不實文書犯行，均時間緊接，顯係基於概括之犯
    意反覆為之，各觸犯構成要件相同之罪名，均應依修正前刑
    法第56條連續犯論以一罪，並加重其刑。
  6.又被告乙○○、甲○○所犯上開二罪，有方法、目的之牽連
    關係，均應依修正前刑法第55條牽連犯之規定，從一重之利
    用職務上之機會詐取財物罪處斷。
  7.按於有共犯之情形，貪污治罪條例第8條第2項所稱「如有所
    得並自動繳交全部所得財物者」，應指繳交自己本身所得之
    財物為已足。查本案被告甲○○雖共犯利用職務上機會詐取
    財物罪，但伊自己並未因此取得財物，是伊既於偵查中就伊
    涉犯貪污治罪條例第5條第1項第2款利用職務上機會詐取財
    物罪之事實為自白，應依貪污治罪條例第8條第2項前段之規
    定減輕其刑，並先加後減之。
  8.按共同收受之賄賂，沒收追繳均採共犯連帶說，司法院著有
    院字第2024號解釋可循。被告乙○○與銓重、被告甲○○
    共犯利用職務上機會詐欺所得財物共計66,655元，應連帶追
    繳並發還被害人彰化縣員林鎮公所，如全部或一部無法追繳
    時，以其等之財產連帶抵償之；被告甲○○與被告乙○○、
    銓重共犯利用職務上機會詐欺所得財物共計252,819元，
    除其中同上述之66,655元，應與被告乙○○、銓重連帶追
    繳並發還被害人彰化縣員林鎮公所，如全部或一部無法追繳
    時，以其等之財產連帶抵償外，其餘186,164元應與銓重
    連帶追繳並發還被害人彰化縣員林鎮公所，如全部或一部無
    法追繳時，以其與銓重之財產連帶抵償之。
  (三)被告乙○○、銓重部分駁回上訴理由：原審以被告甲○○
    、乙○○犯罪事證明確，並審酌被告乙○○雖非公務員，然
    與具公務員身分之鎮長銓重，假公務之名，多次以公款核
    銷私人消費，使國家財政蒙受損失；被告甲○○身為鎮長秘
    書，竟不思協助鎮政，而助長鎮長及被告乙○○從事上述不
    法犯行，其惡性不亞於鎮長及被告乙○○，及渠等於法院審
    理時均不知悔悟，多方狡卸犯行等一切情狀，分別量處被告
    乙○○、銓重有期徒刑七年二月及有期徒刑六年，併各宣
    告褫奪公權四年及諭知連帶追繳所得財物，認事用法核無違
    誤，量刑亦稱妥適，被告乙○○、銓重上訴意旨否認犯罪
    並無理由，應予駁回。
、被告甲○○、乙○○不另為無罪諭知及被告丙○○、庚○○
    、丑○○、巳○○、午○○、辛○○、戊○、癸○○、丁○○、己○○、子○○諭知無罪部分：
一、按犯罪事實應依證據認定之，無證據不得認定其犯罪事實；
    又不能證明被告犯罪者，應諭知無罪之判決，刑事訴訟法第
    154條第2項、第301條第1項分別定有明文。次按認定不利於
    被告之事實，須依積極證據，苟積極證據不足為不利於被告
    事實之認定時，即應為有利於被告之認定，更不必有何有利
    之證據；又事實之認定，應憑證據，如未能發現相當證據，
    或證據不足以證明，自不能以推測或擬制之方法，以為裁判
    基礎；至刑事訴訟法上所謂認定犯罪事實之積極證據，係指
    適合於被告犯罪事實之認定之積極證據而言，雖不以直接證
    據為限，間接證據亦包括在內；然而無論直接或間接證據，
    其為訴訟上之證明，須於通常一般之人均不致有所懷疑，而
    得確信其為真實之程度者，始得據為有罪之認定，倘其證明
    尚未達到此一程度，而有合理之懷疑存在時，致使無從形成
    有罪之確信，根據「罪證有疑，利於被告」之證據法則，即
    不得遽為不利被告之認定（參考最高法院30年上字第 816號
    、29年上字第3105號、40年臺上字第86號及76年臺上字第49
    86號判例意旨）；且刑事訴訟法第161條第1項規定：檢察官
    就被告犯罪事實，應負舉證責任，並指出證明之方法。因此
    ，檢察官對於起訴之犯罪事實，應負提出證據及說服之實質
    舉證責任。倘其所提出之證據，不足為被告有罪之積極證明
    ，或其指出證明之方法，無從說服法院以形成被告有罪之心
    證，基於無罪推定之原則，自應為被告無罪判決之諭知（參
    考最高法院92年度臺上字第128號判例）。
二、被告乙○○、甲○○被訴違反商業會計法部分（不另為無罪
    之諭知）：
  (一)公訴意旨另以：銓重與被告乙○○共謀將私人餐費以員林
    鎮公所公費報銷後，為規避會計、審計單位審核得知其將非
    鎮長或鎮長非公務用餐之消費，以公款核銷之不法情事，乃
    要求候時機餐廳、昇財麗禧酒店、華屋公司及台北和漢小吃
    部之會計，將如附表所示由乙○○消費之餐費或銓重非公
    務用餐之餐費，於消費後以一次或分數次，由餐廳之人員依
    其等指示，出具如附表簽呈所示之消費日期及買受人，消費
    名稱為便餐之不實統一發票或收據，再由餐廳之會計或出納
    、銓重或乙○○本人、或乙○○不知情之子俊任，將之
    交付予有犯意聯絡之彰化縣員林鎮公所秘書室主任甲○○，
    或由餐廳人員逕交甲○○辦理核銷，因認被告乙○○、甲○○均與餐廳負責人及會計人員共犯商業會計法第71條第1 款
    之填製不實會計憑證罪嫌云云。
  (二)按商業會計法第71條第1 款之填製不實會計憑證罪，固以「
    商業負責人、主辦及經辦會計人員或依法受託代他人處理會
    計事務之人員明知為不實之事項，而填製會計憑證」為構成
    要件，惟是否任何於會計憑證上之記載與事實不符，即該當
    於該條之要件而應以刑罰加以處罰，非無探究之餘地。
  (三)查本案核銷之發票有將數筆消費彙開成一張發票、將一筆消
    費拆開而分別開立成數張發票、發票記載日期非消費日期及
    買受人記載不實之情形雖如上述，惟本院審酌下列情形，認
    本案之情形應尚無商業會計法第71條第1款填製不實會計憑
    證罪之適用：
  1.就買受人記載不實部分：
  (1)按依一般社會大眾之生活習慣，於買賣交易時，如商家詢問
    發票是否須開立抬頭，而消費者答稱請開立「某某某」時，
    商家原則上均採信任之態度，依消費者之指示開立，縱使商
    家與消費者認識，例如某醫院醫師至餐廳用餐，因與餐廳老
    闆認識，而於結帳時，該消費之醫師請求開立買受人為「某
    某醫院」時，老闆亦會依指示開立，此乃因商家於消費當時
    根本無從判斷消費之人究竟係以私人名義消費，抑或以何公
    司、團體名義消費，再加上一個人可能兼有多種身分，商家
    根本無從判斷各次消費所代表之身分，是於正常交易之情況
    下，商家僅能依消費者之指示開立買受人，此為順暢交易所
    必須，亦為通常之交易模式，是除非能舉證證明製發統一發
    票之人係明知消費者於消費時所代表之身分，卻仍故意為不
    實之記載，否則自不能僅因買受人記載與真實之消費者不符
    ，遽認會計或商業負責人明知不實而填製會計憑證。
  (2)查本案用餐之人均包括鎮長銓重或其兄即被告乙○○已如
    上述，前者當時為員林鎮鎮長，後者當時為員林鎮代表會副
    主席，在一般人之認知中，代表會及鎮公所係一機關兩單位
    或兩機關，或已難以區分（此如同多數民眾分不清法院及檢
    察署係兩獨立機關一樣），更何況餐廳於伊等用餐時，亦難
    查知伊等真正之用餐原因，則餐廳會計人員或負責人於開立
    發票時，依指示開立員林鎮公所為買受人，尚難認有何違反
    常情之處，既無證據證明各該餐廳會計或負責人有明知不實
    而故意填載不實買受人之統一發票（收據），自難認有何違
    法。
  2.就記載非消費日期及分開、彙開發票部分：
    按統一發票（收據）乃為交易獲取營業收入後，依法應製發
    之會計憑證，是於一般日常消費交易，如消費者係採簽帳消
    費，再由商家嗣後請款之交易模式，商家多於請款時，始開
    立發票（如有數筆簽帳，並彙整開立成一筆發票）向消費者
    請款，此乃社會日常生活交易之常態；另因消費者之需求，
    如消費者請求，也不乏將一筆消費分開發票之情形。於此類
    情形，因發票順開關係（即號碼連續並對應開立日期），嗣
    後開立之發票已不能倒填日期，是商家或僅填開立發票之月
    份，或填載開立時之日期，因商家開立發票之金額均如實記
    載，並無任何虛增或減額，僅記載之日期非消費日，對自己
    之營業額及買受人以之申報費用支出，均不會產生虛增或減
    額情況，致一般商家均不認為於此情形有何「不實記載」可
    言，是於情形，開立發票之商業負責人或會計是否有「明知
    不實而填製會計憑證」之故意，即非無疑，從而，因簽帳交
    易嗣後請款而延後開立發票、彙開或分開發票（收據），雖
    已違反法令規定（參下述），但顯難認此時商業負責人或會
    計有商業會計法第71條第1款所稱「明知不實而填製會計憑
    證」之犯罪。因此，本案四家餐廳負責人或會計雖有彙開、
    分開或延後開立發票之情形，然發票金額核與實際消費金額
    相符既如上述，自無從成立明知不實而填製會計憑證罪。
  3.本案發票（收據）之品名為便餐，雖嫌簡略，然附表所示之
    消費既均屬用餐之消費，自無不實可言。
  4.再按統一發票（收據）之開立，其主要之法律依據為加值型
    及非加值型營業稅法第32條之規定，該條規定雖對統一發票
    （收據）開立時限有所規範，另依該條制定之統一發票使用
    辦法第9 條亦明定統一發票之格式及記載內容，惟「營業人
    開立統一發票，應行記載事項未依規定記載或所載不實者，
    除通知限期改正或補辦外，按統一發票所載銷售額，處百分
    之一罰鍰，其金額最低不得少於五百元，最高不得超過五千
    元。經主管稽徵機關通知補正而未補正或補正後仍不實者，
    連續處罰之。前項未依規定記載事項為買受人名稱、地址或
    統一編號者，其連續處罰部分之罰鍰為統一發票所載銷售額
    之百分之二，其金額最低不得少於一千元，最高不得超過一
    萬元。」，加值型及非加值型營業稅法第48條定有明文，則
    統一發票記載之買受人錯誤、日期不明確或錯誤、彙開或分
    開，而未虛增、減少應記載金額致消費金額發生不實者，應
    僅須依加值型及非加值型營業稅法第48條之規定處罰，尚非
    商業會計法第71條第1款所欲規範而科以刑罰範圍。
  (四)綜上所述，既無從認定候時機餐廳、昇財麗禧酒店、華屋公
    司及台北和漢小吃部之負責人及會計有明知不實而填製會計
    憑證之犯行，被告乙○○及甲○○自無從與渠等共犯該條之
    罪，是依卷內資料既無其他積極證據足證候時機餐廳、昇財
    麗禧酒店、華屋公司及台北和漢小吃部之負責人及會計有明
    知不實而填製會計憑證之犯行，本應為被告乙○○及甲○○
    此部分無罪之諭知，惟此部分縱成立犯罪，與上揭經本院論
    罪科刑部分亦有牽連犯之裁判上一罪關係，爰均不另為無罪
    之諭知。
三、被告丙○○、巳○○、庚○○、丑○○、午○○、辛○○、
    戊○、癸○○、丁○○、黃吉城、己○○、子○○無罪，上
    訴駁回部分）：
  (一)公訴意旨略以：被告丙○○自91年3月1日起，經銓重任命
    擔任彰化縣員林鎮公所之主任祕書，乃鎮長之幕僚長，協助
    銓重處理彰化縣員林鎮之鎮務，被告庚○○亦自91年3 月
    1 日後，經銓重任命擔任員林鎮公所機要秘書，負責協助
    銓重處理鎮務，亦屬鎮長之幕僚，嗣至92年間因故由子○○接任；被告巳○○為員林鎮公所里幹事，嗣於秘書室負責
    辦理廳舍維護及小額採購業務；被告午○○初為員林鎮公所
    里幹事，後於 91年5月調至秘書室兼任課員，負責研考業務
    及為民服務業務費之核銷推算工作；被告丑○○自75年進入
    員林鎮公所擔任里幹事，後於91年間進入秘書室擔任課員，
    負責採購業務及工程發包業務，嗣至 92年4月回任里幹事迄
    今；被告己○○於銓重就任後，即經銓重聘用至員林鎮
    公所鎮長室擔任約聘人員，負責規劃鎮長出訪行程及接待來
    訪來賓等業務，93年間並兼任發包中心業務，迄至 94年1月
    15日經銓重任命其為清潔隊員一職；被告辛○○自82年底
    至員林鎮公所任職，91年12月調派秘書室，擔任物品管理、
    小額採購等業務；被告丁○○於91年3月銓重出任員林鎮
    鎮長後，即任命其為臨時雇員，並於秘書室擔任資訊業務、
    公文處理管制統計及其他交辦事項之辦理；被告癸○○自83
    年至員林鎮公所任職，91年4月起經銓重任命為員林鎮公
    所圖書館館長，綜理圖書館含員林鎮社區大學未委外辦理前
    之相關事務；被告戊○自91年6月起到員林鎮公所任職，初
    辦理行政業務，並兼任社區大學相關業務，均為依據法令從
    事公務之人員。緣因銓重自就任員林鎮鎮長後，與被告乙○○二人分別多次前往起訴書附表所示餐廳用餐，並利用其
    綜理鎮務之職權，將如起訴書附表一至四所示各餐廳所示內
    容不實之統一發票，先後於附表所示之時間，以假藉如附表
    一至四所示之逾時用餐等之名義，利用「為民服務－業務費
    」等之科目，先後於91年至94年間（詳如起訴書附表），由
    銓重利用其鎮長之身分，在職務有權辦理核銷「為民服務
    ─業務費」等預算科目之機會，並為規避會計、審計單位審
    核得知其將非鎮長或鎮長非公務用餐之消費，以公款核銷之
    不法情事，而要求如附表一至四餐廳之會計，將如附表所示
    由乙○○消費之餐費或銓重非公務用餐之餐費，於消費後
    次月或數月後，以一次或分數次，由餐廳之人員依其等指示
    ，出具如附表消費之日期及買受人不實，消費名稱為便餐等
    之不實統一發票或收據，後再由餐廳之會計或出納、銓重
    或乙○○本人、或乙○○不知情之子俊任，將之交付彰化
    縣員林鎮公所秘書室主任即被告甲○○，或由餐廳人員逕交
    甲○○。嗣甲○○再依銓重之指示，製作或命有犯意聯絡
    之被告巳○○等如附表一至四所示之人製作核銷項目、理由
    等如附表一至四所示內容不實之簽呈，再由有犯意聯絡之周
    厚賢、巳○○等如附表一至四所示之人，將上述內容不實之
    統一發票粘貼在「員林鎮公所粘貼憑證用紙」正面下方之原
    始憑證欄內，並由員林鎮公所預算科目「3.1.1.4為民服務
    －業務費」等項下，以如附表所示之名義辦理核銷，鎮長
    銓重、主任秘書丙○○、秘書庚○○、代理秘書子○○、秘
    書室主任甲○○、圖書館館長癸○○、周厚賢、巳○○、丑
    ○○、午○○、辛○○、戊○、丁○○等人，均明知該等統
    一發票或收據所載之內容與事實其等均未參與，竟仍分別在
    上述員林鎮公所粘貼憑證用紙之「主任秘書」、「秘書」、
    「單位主管」、「（驗收）證明」、「經手人」欄上蓋章偽
    予認證後，轉送員林鎮公所財政及會計單位審核。由於會計
    人員審核上開請款憑證之記載內容為「便餐」，且在所載之
    餐廳用餐，而無法知悉上開消費係非為公務用餐或非鎮長用
    餐，致陷於錯誤予以核章後，再轉呈知情之鎮長銓重親自
    或授權主任秘書丙○○核准上開員林鎮公所粘貼憑證用紙上
    所載之費用支出。銓重於核銷上開候時機消費之憑證時，
    均明知上述粘貼憑證用紙所附統一發票、收據及簽呈登載內
    容皆不實，且實際消費時間、消費金額與統一發票面額、日
    期等，皆完全不相同，係內容登載不實之統一發票及收據，
    復明知如附表一至四所載乙○○所為之消費或銓重消費等
    皆與鎮務無關，依法不得核銷公款，竟與乙○○共同意圖為
    自己不法之所有，利用其等擔任員林鎮公所鎮長職務，有權
    決行核銷鎮公所會計憑證申領公款之權限，連續在上述登載
    不實之粘貼憑證用紙之「鎮長」欄上，蓋用「鎮長銓重」
    章，非法准予核銷本應由乙○○或其個人應自行支付之餐費
    ，足以生損害於公款核銷之正確性。嗣後不知情之彰化縣員
    林鎮主計人員即憑依上開銓重，或其授權之代理人核定之
    粘貼證用紙連同發票等內容登載不實之會計憑證，簽發以候
    時機餐廳、昇財麗禧酒店、華屋有限公司、台北和漢小吃部
    為受款人，以統一發票金額為公庫支票之面額，再由不知情
    之出納許淑雲、白秀琴等人通知如附表一至四之出納或會計
    前往鎮公所收受公庫支票，或交由佯為代墊之銓重或甲○○予以收受，俾使如附表所示之餐廳得以以註銷私人簽帳紀
    錄。銓重及乙○○等人以此等方式，與員林鎮公所共同辦
    理核銷手續秘書室主任甲○○、秘書庚○○、主任秘書丙○○、負責書立簽呈周厚賢、巳○○、丁○○、戊○、午○○
    、己○○等人，經手之丑○○、辛○○共同意圖為自己或他
    人不法之所有，且基於詐取財物之概括犯意聯絡，連續利用
    其職務上有權核銷彰化縣員林鎮公所經費之機會，在員林鎮
    公所預算科目「為民服務－業務費」等項下，以「逾時用餐
    」之名義，授意餐廳業者提供登載不實之統一發票及收據，
    粘貼在員林鎮公所粘貼憑證用紙上，循會計程序辦理核銷手
    續，致員林鎮公所主計人員陷於錯誤，如數支付渠等申領之
    公款，而共同連續詐取財物用以墊付銓重或乙○○應自行
    支付之私人帳款。因認被告丙○○、巳○○、庚○○、丑○○、午○○、辛○○、戊○、癸○○、丁○○、己○○、子
    ○○均涉犯貪污治罪條例第5條第1項第2款之詐取公有財物
    罪、刑法第216條、第213條之行使公務員登載不實文書罪及
    商業會計法第 71條第1款之填製不實會計憑證罪嫌；另被告
    巳○○、丑○○、午○○、辛○○、戊○、丁○○、己○○
    因違反支出憑證處理要點規定，對於未依照該要點製作之發
    票或收據，仍據以在申請以公款核銷之簽呈及黏貼憑證用紙
    上用印，並涉犯貪污治罪條例第6條第1項第4款之圖利罪嫌
    。
  (二)按刑法第 213條之登載不實罪，以公務員所登載不實之事項
    出於明知為前提要件，所謂明知，係指直接故意而言，若為
    間接故意或過失，均難繩以該條之罪（參考最高法院46年度
    臺上字第377號、69年度臺上字第595號判例意旨）。次按以
    自己犯罪之意思並參與犯罪構成要件之行為者，為共同正犯
    ；又以自己共同犯罪之意思，參與實施犯罪構成要件以外之
    行為，或以自己共同犯罪之意思，事先同謀，而由其中一部
    分人實施犯罪之行為者，均為共同正犯（參考最高法院48年
    度臺上字第1163號、司法院大法官釋字第109號解釋意旨）
    ，是共同正犯之成立，以犯罪人具有「以自己共同犯罪之意
    思」而參與為要件。再按貪污治罪條例第 6條第1項第4款公
    務員圖利罪之規定為：「對於主管或監督之事務，明知違背
    法令，直接或間接圖自己或其他私人不法利益，因而獲得利
    益者」，亦以「明知違背法令」為要件，是參諸上揭判例意
    旨，亦應以直接故意為要件；且最高法院於85年度臺上字第
    271號、 86年度臺上字第6874號判決亦分別揭櫫：公務員對
    於主管事務圖利罪，必須對於主管之事務有圖利之意思，而
    表現於行為，始與犯罪構成要件相當，不得僅以公務員所為
    之失當行為，可能使人獲得不法之利益，遽行推定該公務員
    自始即有圖利他人之犯意；又公務員對於主管或監督之事務
    直接或間接圖利之罪，必須有藉由執行或監督公務而為自己
    或他人謀取不法利益之意圖，始足當之，而其有無此種意圖
    ，並須依憑確實之證據予以認定，不能憑空臆斷之意旨。
  (三)本件公訴人認被告涉有前開罪嫌，無非係以(1)被告丙○○、
    巳○○、庚○○、丑○○、午○○、辛○○、戊○、癸○○
    、丁○○、己○○、子○○均自承在起訴書附表一至四所示
    之簽呈及各該黏貼憑證用紙上簽名或蓋印之自白、(2)證人林
    中財證稱：餐會之主辦單位應知悉有無公務用餐，單位主管
    有實質審查義務，故主辦單位不可能不知有無公務用餐，製
    作簽呈之人為該業務之辦理人，當然也知情；經手人須確認
    是否確實有消費，亦應實質審查等語；(3)證人周厚賢於偵查
    中證稱：員林鎮公所由秘書室書立簽呈核銷餐費之情節都是
    不實的，因為秘書室不負責實際業務，故無所謂餐費核銷之
    問題等語；(4)證人甲○○於偵查中有關將銓重、甲○○私
    人消費發票及收據交由被告巳○○等人辦理核銷之證述；(5)
    證人壬○○、林秀貞、林平和、黃美瑤、莊貽安、林月英之
    證述；(6)員林鎮公所91年至94年餐費核銷簽呈及相關憑證、
    候時機餐廳扣案之日報表及應收帳款及相關內帳帳冊、昇財
    麗禧酒店91年至94年應收帳款明細表、昇財麗禧酒店檢具附
    卷與附表二犯罪事實相關傳票、統一發票及彰化縣員林鎮公
    所公庫支票、華屋有限公司扣案之定桌登記簿、日報表、92
    年2月16日估價單、91.5-93.6應收帳款簿、臺北和漢小吃部
    扣案之應收帳款紀錄、候時機餐廳扣案91年至94年之統一發
    票（含稅捐稽徵處員林分處發票明細）、臺中商業銀行北員
    林分行94年11月16日中北員字第09407700375號函及所附候
    時機活海鮮餐廳陳月嬋帳戶000000000000號91至94年10月之
    往來明細、社團法人彰化縣立仁慈善會會務特刊、立仁慈善
    會現金收支簿、臺灣省自來水公司第11區管理處員林營運所
    95年4月14日台水11員工字第09500004270號函；(7)財政部臺
    灣省中區國稅局員林稽徵所95年4月24日中區國稅員林三字
    第0950009716號函；(8)被告丙○○、庚○○、丑○○、巳○○、午○○、辛○○、戊○、癸○○、丁○○、己○○、子
    ○○等人分別為主任秘書、秘書、單位主管、簽呈承辦人、
    經費核銷程序之經手及驗收，或與鎮長關係密切，或係自己
    主管業務，且均負實質審查義務，怎可能不知，所辯均不足
    採信；(9)依照「支出憑證處理要點」第5、6條規定，收據及
    發票應記載受領事由、受領年月日、採購名稱及數量等項目
    ，惟本案各次餐會之收據或統一發票上，僅記載「便餐」，
    無數量，且收據或發票上除附表二編號4、附表三編號2及附
    表四編號5有確切日期外，其餘16筆僅有受領年月，並無日
    期；再者，附表一編號2-5、附表二編號1、附表四編號1-2
    之簽呈無確切日期，且本案附表之全部簽呈皆未記載用餐之
    特定機關、外賓、民代及地方仕紳等，如此一來，縱使製作
    簽呈之人、經手人、單位主管及上開被告皆辯稱係依甲○○
    指示所製作，或係書面程序審查，無與銓重、乙○○、甲○○等人有詐取公有財物之犯意聯絡，惟其等皆已違反上開
    要點之規定，對於未依照該要點所製作之收據或發票，仍據
    以在申請以公款核銷之簽呈上及黏貼憑證用紙上「經手人」
    、「單位主管」欄上蓋章，應已有圖利銓重、乙○○不法
    利益之犯行為其主要論據。
  (四)訊據被告丙○○、巳○○、庚○○、丑○○、午○○、辛○○、戊○、癸○○、丁○○、己○○、子○○固均不否認在
    附表一至四所示之簽呈及各該黏貼憑證用紙上簽名或蓋印之
    事實，惟均堅詞否認有何公訴人起訴之犯行，均辯稱：不知
    簽呈內容不實，亦未與銓重、乙○○及甲○○有何犯意聯
    絡等語，另並分別辯稱如下：
  被告丙○○及其辯護人以被告丙○○擔任主任秘書，通常都
    是跑鎮長無法跑的行程，故鎮長的餐會被告丙○○不見得知
    道，且簽呈及黏貼憑證用紙上主任秘書欄只是公文流程，被
    告丙○○不作實質審查等語為辯。
  被告巳○○及其辯護人以被告巳○○當時係小額採購承辦人
    ，附表一編號5之簽呈係依被告甲○○告知內容所簽，被告
    巳○○不知與事實不符，至於黏貼憑證用紙上之「驗收」則
    係依政府採購法小額採購驗收之規定採書面驗收－即確認是
    否取得與簽呈支出相符之發票；另附表一編號 2-4、附表二
    編號4及附表四編號1黏貼憑證用紙上之「經手人」，因本案
    均係餐費事後核銷，非由被告巳○○（即採購人員）事先進
    行之採購，故被告巳○○僅是依據經奉可之簽呈，於確認已
    經驗收及核對簽呈內容與檢附之發票相符後，在經手人欄進
    行程序核章以完成公文流程而已等語為辯。
  被告庚○○及其辯護人以被告庚○○當時擔任秘書職務，在
    簽呈及黏貼憑證用紙秘書欄蓋章僅是程序核章，無審查簽呈
    內容是否屬實之權責，不知附表一全部、附表二編號 1-3、
    附表三編號1-3及附表四編號1、2之簽呈所載之用餐非公務
    用餐等語為辯。
  被告丑○○及其辯護人以被告丑○○當時係兼辦小額採購人
    員，依據奉准之簽呈辦理核銷，採書面驗收，核對發票與簽
    呈相符，即以「經手」辦理核銷，不知簽呈不實。至於代理
    主管核章，只是因主管請假，伊是代理人，才在單位主管欄
    核章等語為辯。
  被告午○○及其辯護人以被告午○○當時係任職於員林鎮公
    所秘書室，附表二編號3及附表三編號2之簽呈，都是秘書室
    主任即被告甲○○交付發票、告知鎮長於何時、因何事由與
    何對象在何處用餐等內容後，指示被告午○○製作簽呈呈判
    ，待奉准之後，再由被告午○○依小額採購規定以書面驗收
    （即核對發票與簽呈是否相符）後辦理核銷；其他在黏貼憑
    證用紙上「推算」欄用印，只是初步確認核銷科目是否符合
    預算科目及該預算科目是否仍有預算可核銷該筆消費；至「
    經手」部分，當時被告午○○兼辦小額採購業務，而本案係
    餐費事後核銷，故被告午○○只是事後依奉准之簽呈辦理程
    序核章而已；另附表四編號 5是因被告甲○○請假，被告午
    ○○為代理人，才在單位主管核章，被告午○○根本不知簽
    呈內容不實等語為辯。
  被告辛○○及其辯護人以被告辛○○當時係兼辦小額採購人
    員，是依據奉准之簽呈辦理核銷，採書面驗收，核對發票與
    簽呈相符，即以「經手」辦理核銷，被告辛○○對於黏貼憑
    證用紙所載不實均不知等語為辯。
  被告戊○及其辯護人以被告戊○當時係圖書館承辦社區大學
    業務之人員，附表二編號2之簽呈是館長（圖書館管理員）
    癸○○交付發票指示伊製作簽呈的，伊不知簽呈內容不實，
    沒有與任何他人有不法犯意聯絡等語為辯。
  被告癸○○及其辯護人以被告癸○○當時為圖書館管理員，
    因當時鎮長的行程都是被告甲○○安排，所以當被告甲○○
    拿記載員林鎮公所之發票予伊，並告知係鎮長就關於社區大
    學之事宜與他人用餐，請伊報銷時，伊基於信賴關係就收取
    該發票，並指示被告戊○製作簽呈及於奉准後辦理核銷，伊
    不知道該筆消費係私人消費及簽呈所載事由不實等語為辯。
  被告丁○○及其辯護人以被告丁○○擔任簽呈承辦人部分，
    都是依秘書室主任即被告甲○○指示交辦，擔任推算則僅是
    確認預算科目是否符合及預算是否足夠，不知簽呈及黏貼憑
    證用紙所載有何不實等語為辯。
  被告己○○及其辯護人以被告己○○擔任簽呈承辦人部分，
    都是依秘書室主任即被告甲○○指示交辦，不知簽呈及黏貼
    憑證用紙所載有何不實等語為辯。
  被告子○○及其辯護人以被告子○○當時擔任秘書職務，在
    簽呈及黏貼憑證用紙秘書欄蓋章僅是程序核章，無審查簽呈
    內容是否屬實之權責，不知簽呈所載之用餐非公務用餐等語
    為辯。
  (五)綜上可知，本案被告丙○○、巳○○、庚○○、丑○○、午
    ○○、辛○○、戊○、癸○○、丁○○、己○○、子○○是
    否成立公訴人起訴之罪，其關鍵取決於公訴人所提出之證據
    是否足以證明：(1)伊等知悉附表所示之消費均屬銓重或乙○○之私人消費，而與渠等有詐取公有財物之犯意聯絡或行
    為分擔；(2)伊等明知不實仍製作簽呈及黏貼憑證用紙或明知
    簽呈及黏貼憑證用紙所載不實仍在其上用印；(3)伊等與候時
    機餐廳、華屋有限公司、昇財麗禧酒店、臺北和漢小吃部之
    商業負責人、主辦及經辦會計人員有明知而故意填載不實會
    計憑證之犯意聯絡及行為分擔；(4)被告巳○○、丑○○、午
    ○○、辛○○、戊○、丁○○、己○○明知附表所示之消費
    均屬銓重或乙○○之私人消費，仍意圖使渠二人獲得不法
    利益，違法辦理核銷作業。
  (六)經查：
  1.商業會計法部分：
    依卷內證據尚不足以認定候時機餐廳、昇財麗禧酒店、華屋
    公司及台北和漢小吃部之負責人及會計有明知不實而填製會
    計憑證之犯行已如上述（詳被告甲○○、乙○○不另為無罪
    部分理由），是被告等人自無與渠等共犯該罪之可能，合先
    敘明。
  2.其他罪名部分：
  (1)公訴人並未指訴上開被告丙○○、庚○○、丑○○、巳○○
    、午○○、辛○○、戊○、癸○○、丁○○、己○○、子○○有參與如附表一至四所示之餐會，且依公訴人提出之證據
    ，亦無任何證據證明上開被告有參與該等餐會，是自應認上
    開被告人均未參與附表一至四所示之餐會，合先敘明。
  (2)上開被告既均未參與附表一至四所示之餐會，則公訴人主張
    伊等知悉附表一至四所示餐會之簽呈及黏貼憑證用紙上所載
    內容不實、該等消費係銓重及乙○○之私人消費乙節，自
    應由公訴人舉證。而公訴人雖提出上揭證據為證，惟其中與
    上開被告是否成立犯罪之關鍵有關之論據僅有(1)- (4)、(8)、
    (9)等證據（其他證據僅足以證明附表之消費狀況及報銷情形
    ），經查：
  附表所示之發票均是被告甲○○交付予被告巳○○、丁○○
    、癸○○、午○○、己○○，並或同時交付製作好之簽呈、
    或於告知如附表所示之簽呈內容後，指示被告巳○○等人製
    作簽呈辦理餐費核銷乙節已如上述，則被告甲○○既未如實
    告知用餐之真實狀況，而係告知如附表所示簽呈上所載之事
    由，被告巳○○等人於製作簽呈及黏貼憑證用紙時，對於簽
    呈內容是否明知不實，及對於所核銷之餐費係銓重或被告
    乙○○之個人餐費是否明知，自均有疑問。至證人周厚賢雖
    曾證稱：員林鎮公所由秘書室書立簽呈核銷餐費之情節都是
    不實的，因為秘書室不負責實際業務，故無所謂餐費核銷之
    問題等語，惟鎮長公務餐費可由秘書室之為民服務費核銷，
    且員林鎮公所編列之為民服務費預算亦包括「上級機關、其
    他鄉鎮市來訪接待及全省鄉鎮市長聯誼經費、鎮政業務協調
    聯誼經費、鎮長接見鎮民服務及協調經費」等費用，有彰化
    縣員林鎮公所96年9 月10日員鎮行字第0960025151號函送之
    彰化縣員林鎮總預算歲出計畫說明提要與各項費用明細表（
    92 年 度秘書室之民政業務- 為民服務項目）1 份附卷可佐
    ，是證人周厚賢上揭證述既與事實不符，自無從作為不利被
    告巳○○等人之認定。
  證人即彰化縣政府行政室發包課課長（亦為政府採購法種子
    講師）林中財於偵查及原審法院審理中證述：「經手」係辦
    理採購之人員，「推算」即為初步確認簽呈內容動用之經費
    是否符合預算科目及預算是否足夠支應，「驗收」就是確認
    採購的東西是否與原簽准之簽呈相符，但餐費沒有驗收，只
    有「證明」，就是證明收據內容與原來簽辦的內容一樣，而
    公務餐費如果在10萬元以內，亦屬小額採購；因餐費是即買
    即用，無法事後驗收，對於首長事後餐費之核銷，一般是首
    長出去用餐回來後，將發票交予特定人當經手人辦理核銷，
    此時經手人已無法知道用餐內容，故只能向用餐之人或交付
    發票之人詢問用餐之性質、對象等資料，在經告知係公務用
    餐時，辦理核銷作業等語（參偵卷三之二第271、272頁、原
    審卷三第145-149頁）；另政府採購法第90條第1項第3款規
    定：小額採購得由承辦採購單位具備書面憑證採書面驗收，
    免辦現場查驗；而證人即89至91年間員林鎮公所財政課長葉
    書羽於偵查中證述：政府採購法規定10萬元以下可以採書面
    驗收，所謂書面驗收，是指只要收到發票或收據即可等語（
    參偵卷二之二第221、222頁）；又證人甲○○於原審法院審
    理時亦證述：事後核銷的餐費沒有驗收的問題，在「驗收」
    用章的意思是證明簽呈及憑證內容相符，採書面審核；又依
    員林鎮公所規定，經手人就是採購人，丑○○是秘書室小額
    採購及發包承辦人員，所以程序上必須以他當經手人，此時
    經手人也是書面審核等語（參原審卷三第153頁、第154頁背
    面）。是可知在黏貼憑證用紙上「經手」、「推算」及「驗
    收（證明）」欄簽核之人，基於職務分工，在餐費事後核銷
    之程序中，僅分別負責依奉准之簽呈於黏貼憑證用紙上簽辦
    為採購作業經手人、初步審核預算科目是否正確及預算是否
    足以支用、查驗所附發票內容是否與簽呈內容相符之事項，
    且均採書面審核，核與在本案黏貼憑證用紙上「經手」、「
    推算」及「驗收（證明）」上用印之被告巳○○、丑○○、
    午○○、辛○○、戊○、丁○○、己○○之辯解相符；而被
    告巳○○、丑○○、辛○○均是因伊等在秘書室兼辦小額採
    購業務，始在附表所示黏貼憑證用紙上經手欄用印乙節，復
    為伊三人於原審法院審理時供述明確，且互核相符，則本院
    審酌本案之發票及簽呈事由均被告甲○○交付或指示製作，
    且於製作黏貼憑證用紙時，簽呈均已經鎮長批示核准，隨簽
    呈檢附之發票所載內容與簽呈內容又無不符之處，再參酌證
    人甲○○結證稱：其交辦工作是看個人的工作量、工作內容
    而交辦，是機動的等語（參原審法院卷三第 158頁），證人
    周厚賢亦結證：鎮長的餐費都是秘書室的人員輪流簽核等語
    （參原審法院卷四第 9頁），可徵被告巳○○、丑○○、午
    ○○、辛○○、戊○、丁○○、己○○均僅是依一般正常核
    銷事後餐費之簽核流程在黏貼憑證用紙上用印，並無被告甲○○將附表所示餐費特別指定由特定人承辦核銷之情形等情
    ，認該等被告辯稱伊等僅是依奉准之簽呈及隨簽呈檢附之發
    票，依標準核銷程序在附表所示黏貼憑證用紙上用印等語，
    尚無何違反常情而難以採信之情況。是被告巳○○、丑○○
    、午○○、辛○○、戊○、丁○○、己○○雖在附表所示黏
    貼憑證用紙上用印，但伊等對於黏貼憑證用紙所載之內容及
    對於所核銷之餐費係銓重或被告乙○○之個人餐費等節是
    否明知，亦非無疑。
  又被告戊○製作附表二編號2 之簽呈，並在黏貼憑證用紙之
    推算欄用印等情，雖有卷附之簽呈及黏貼憑證用紙在卷可稽
    ，並為被告戊○所自承，惟證人癸○○結證稱：附表二編號
    2 之消費係伊交付發票予被告戊○，並告知用餐事由、用餐
    地點，指示被告戊○製作簽呈呈核及辦理核銷的，伊從來沒
    有告訴戊○該筆消費可能非實際消費或鎮長私人消費等語（
    參原審法院卷四第26-28 頁），核與被告戊○之辯解相符，
    則被告戊○既係依主管告知發票是公務用餐之消費而製作簽
    呈、辦理消費核銷，又無積極證據證明伊知道該筆消費係私
    人消費，自難認伊有何明知簽呈、黏貼憑證用紙內容不實而
    記載，更無從認定伊對所核銷之餐費係銓重或被告乙○○
    之個人餐費有何認知。
  被告庚○○、子○○及丙○○雖分別在附表所示之簽呈及黏
    貼憑證用紙上之秘書或主任秘書欄核章，惟證人林中財於偵
    查中證稱：一般行政機關之主任秘書及秘書於簽呈上僅係作
    書面審核，因為是行政流程等語（參同上偵卷三之二第273
    頁），嗣於原審法院審理中再證述：簽呈之秘書是作核稿，
    所以是書面審核，至於黏貼憑證用紙上，因彰化縣政府的憑
    證用紙沒有秘書及主任秘書之欄位，故其不知員林鎮公所設
    計之目的，不便說明等語（參原審法院卷三第149頁背面）
    ；互核卷附黏貼憑證用紙，員林鎮公所黏貼憑證用紙於91年
    10月亦曾更改格式，取消秘書及主任秘書簽核欄（參卷附黏
    貼憑證用紙），可知秘書及主任秘書於餐費核銷流程中，並
    無其必要性，是被告庚○○、子○○及丙○○辯稱伊等僅是
    程序核章（即因簽呈及黏貼憑證用紙之設計有秘書及主任秘
    書欄，才在公文流程傳送至秘書或主任秘書時加以核章，並
    不實質審查內容之真實性）等語，尚非無據；此參諸證人甲○○證述：庚○○是核銷，他應該不知道簽呈消費不實，因
    為是鎮長直接交代我的等語，及證人周厚賢亦證述：庚○○
    是被架空的，沒有實權，只是負責用印的功能等語（分參同
    上偵卷二之二第230、212、213頁），益徵明確。
  又被告丑○○雖於附表四編號1所示黏貼憑證用紙上之單位
    主管欄簽章，惟伊辯稱：當時僅係因秘書室主任請假，由伊
    擔任代理人，始依代理人身分在當天送至秘書室主任處之公
    文上簽章等語，核與證人甲○○結證稱：丑○○擔任主管代
    理人應係其請假時，以職務代理人代簽的等語（參原審法院
    卷三第154頁背面、155頁），是被告丑○○既僅是依代理規
    定以代理人身分在黏貼憑證用紙上簽名，是否可據此推認伊
    知悉黏貼憑證用紙所載之內容不實及所核銷之餐費係銓重
    及被告乙○○之個人餐費，自大有可疑。
  參諸員林鎮公所於91年3月1日至92年5月13日各單位簽予鎮
    長批示之簽呈達2,172件，其中與費用有關的有849件，同一
    期間與業務費有關之黏貼憑證用紙更高達 5,957件，有彰化
    縣員林鎮96年8月17日員鎮行字第0960023188號函1份在卷可
    憑，可知主任秘書、秘書、採購承辦人員每日要核簽之簽呈
    及黏貼憑證用紙為數甚多，而核簽此類公文又僅是眾多工作
    之一部分，倘每個人對於主管交辦或依公文流程送簽之公文
    書均抱持不信任之態度，逐件實質查核、要求說明，不啻將
    使行政效率低落，政策難以推行；況被告等人所擔任之職務
    均為政策推行及行政執行之人員，並非職司監督職務之人員
    ，更不可能期待伊等對於主管所交辦或公文流程中外觀並無
    不法之事務進行實質調查，此就如同法院行文行政機關請求
    提供文件，對行政機關與回函之公文書原則採取信任之態度
    一樣，若無證據顯示公文書不實，法院原則上不再調查公文
    書之真偽，否則審判將無法順利進行。是被告等人之簽核既
    均與一般餐費核銷流程相符，無任何異常，且依相關證人之
    證述又無從確認被告等人有明知內容不實而加以記載及明知
    餐費係銓重或被告乙○○個人餐費仍違法加以核銷之情形
    ，該部分之犯行已屬不能證明。
  至公訴人雖主張主任秘書、秘書因與鎮長關係密切，應知悉
    核銷費用不實云云，惟此純屬主觀推測之論述，在缺乏其他
    客觀證據補強下，尚難於本案特定餐費核銷之具體事件上，
    作為不利被告汪仕用、庚○○及子○○之證據。
  又單位主管雖有實質審查之義務，然具有審查義務並不當然
    對違法即有明知，單位主管怠於查證縱有疏失，亦屬行政責
    任，尚難據此即認單位主管與銓重、乙○○有何犯意聯絡
    及行為分擔，當然更不可能因此即認單位主管有何「明知」
    可言。
  末查「支出憑證處理要點」第5、6條雖規定收據及發票應記
    載受領事由、受領年月日、採購名稱及數量等項目，惟觀諸
    卷附員林鎮公所簽呈及黏貼憑證用紙之設計，均須經會辦主
    計及財政，及經主計及財政簽核，而主計室及財政課均為經
    費、預算審核單位，對於核銷經費之憑證是否符合規定負有
    審核義務，而本案附表所示簽呈及黏貼憑證用紙上之發票或
    收據雖記載格式略有不符，卻未見該二單位因此以格式不符
    規定批示駁回，有各該簽呈及黏貼憑證用紙在卷可按，則本
    案之費用既均經主計室及財政課批核核銷，是否可僅因承辦
    簽呈及黏貼憑證用紙之承辦人員未以憑證記載不符規定駁回
    ，仍辦理核銷作業，即認伊等有圖利之明知，實有可疑。
  基於上開理由，本院認既無證據證明被告丙○○、巳○○、
    庚○○、丑○○、午○○、辛○○、戊○、癸○○、丁○○
    、己○○、子○○等11人知悉附表所示之消費均屬銓重或
    乙○○之私人消費，而與渠等有詐取公有財物之犯意聯絡或
    行為分擔；亦無法證明伊等明知不實仍製作簽呈及黏貼憑證
    用紙或明知簽呈及黏貼憑證用紙所載不實仍在其上用印，並
    違法辦理核銷，使銓重或被告乙○○獲得利益，自應認此
    部分之犯行均不能證明。
  (七)綜上所述，公訴人提出之證據既不足以使本院形成被告丙○○、巳○○、庚○○、丑○○、午○○、辛○○、戊○、癸○○、丁○○、己○○、子○○有罪之確認，此外，復查無
    其他證據足認此等被告有公訴人指訴之犯行，揆諸首開說明
    ，原審就此等被告所為無罪判決，尚無違誤，公訴人上訴意
    旨執持前詞指摘原審判決不當，尚無理由，應予駁回。
肆、又臺灣彰化地方法院檢察署以被告庚○○又涉違反貪污治罪
    條例，而移送本院併案審理（臺灣彰化地方法院檢察署96年
    度偵字第9847號），惟查被告庚○○上揭經起訴之詐取公有
    財物罪、行使公務員登載不實文書罪及填製不實會計憑證罪
    既經本院認定無罪，自難認與併案部分有裁判上一罪之關係
    ，故本院無從加以審理，應退回檢察官另行依法處理，併此
    敘明。
據上論結，應依刑事訴訟法第三百六十八條，判決如主文。
本案經檢察官辰○○到庭執行職務。
中    華    民    國    97    年    12    月    25    日
            刑事第一庭  審判長法  官  陳  紀  綱
                              法  官  陳  欣  安
                              法  官  姚  勳  昌
以上正本證明與原本無異。
如不服本判決應於收受送達後十日內向本院提出上訴書狀，其未
敘述上訴之理由者，並得於提起上訴後十日內向本院補提理由書
（均須按他造當事人之人數附繕本）「切勿逕送上級法院」。
                              書記官  吳  宗  玲
中    華    民    國    97    年    12    月    25    日
附表（日期：民國、金額單位：新臺幣）
一、 候時機餐廳：
 ┌─┬────┬──────┬───┬─────┬────┬──────┬──────────┐
 │編│犯罪行為│簽呈所載用餐│金  額│發票編號  │簽呈所載│實際用餐情形│ 審   核   人   員  │
 │號│人      │日期        │      │          │用餐名目│及金額      │                    │
 ├─┼────┼──────┼───┼─────┼────┼──────┼──────────┤
 │1 │1.乙○○│91年8月13日 │17500 │PB00000000│員林鎮公│乙○○與林錦│(一)簽呈              │
 │  │2.甲○○│            │      │          │所於91年│泉於91年7 月│承辦員：周厚賢    │
 │  │3.銓重│            │      │          │8月13日 │5 日宴會用餐│主任：甲○○      │
 │  │4.周厚賢│            │      │          │邀請地方│共35,000元，│秘書：黃勁學      │
 │  │（周厚賢│            │      │          │仕紳及各│二人平均分擔│主任秘書：丙○○  │
 │  │僅犯行使│            │      │          │課室主管│各17,500元，│鎮長：銓重      │
 │  │公務員登│            │      │          │等赴員林│其中乙○○應│會財政課：葉書羽  │
 │  │載不實文│            │      │          │鎮候時機│負擔之17,500│會主計室：施正家  │
 │  │書罪）  │            │      │          │活海產餐│元係簽帳，並│ 會推算：午○○   │
 │  │        │            │      │          │廳店共同│於91年8月5日│(二)粘貼憑證          │
 │  │        │            │      │          │研商有關│由翟珮琳送單│推算：午○○      │
 │  │        │            │      │          │「員林鎮│請款。      │經手人：丑○○    │
 │  │        │            │      │          │人行天橋│            │證明：周厚賢      │
 │  │        │            │      │          │修建」等│            │單位主管：甲○○  │
 │  │        │            │      │          │相關事宜│            │財政課長：葉書羽  │
 │  │        │            │      │          │，時至逾│            │主計主任：江華陰  │
 │  │        │            │      │          │膳時間故│            │秘書：黃勁學      │
 │  │        │            │      │          │於上述地│            │主任秘書：丙○○  │
 │  │        │            │      │          │點用膳。│            │鎮長：銓重      │
 ├─┼────┼──────┼───┼─────┼────┼──────┼──────────┤
 │2 │1.甲○○│91年9月上旬 │25000 │QA00000000│91年9月 │銓重以員林│(一)簽呈              │
 │  │2.銓重│            │      │          │上旬鎮長│鎮公所名義於│承辦員：周厚賢    │
 │  │3.周厚賢│            │      │          │陪同上級│91年9 月19日│主任：甲○○      │
 │  │（周厚賢│            │      │          │機關蒞臨│舉辦與員林鎮│秘書：黃勁學      │
 │  │僅犯行使│            │      │          │員林鎮參│公所公務無關│主任秘書：丙○○  │
 │  │公務員登│            │      │          │訪，因時│之參會，消費│鎮長：銓重      │
 │  │載不實文│            │      │          │至逾膳時│72,740元，嗣│會財政課：葉書羽  │
 │  │書罪）  │            │      │          │間，故鎮│指示餐廳人員│會主計室：施正家  │
 │  │        │            │      │          │長邀請赴│將該筆餐費分│會推算：午○○    │
 │  │        │            │      │          │員林鎮候│成三筆開立金│(二)粘貼憑證          │
 │  │        │            │      │          │時機活海│額各為25,000│推算：午○○      │
 │  │        │            │      │          │產餐廳餐│、24,000、23│經手人：巳○○    │
 │  │        │            │      │          │敘。    │,740元之發票│驗收、證明：周厚賢│
 │  │        │            │      │          │        │。          │單位主管：甲○○  │
 │  │        │            │      │          │        │            │主計室：施正家    │
 │  │        │            │      │          │        │            │鎮長：銓重      │
 ├─┼────┼──────┼───┼─────┼────┤            ├──────────┤
 │3 │1.甲○○│91年10月中旬│24000 │QA00000000│91年10月│            │(一)簽呈              │
 │  │2.銓重│            │      │          │中旬上級│            │承辦員：周厚賢    │
 │  │3.周厚賢│            │      │          │機關蒞臨│            │主任：甲○○      │
 │  │（周厚賢│            │      │          │員林鎮參│            │秘書：黃勁學      │
 │  │僅犯行使│            │      │          │訪，因時│            │主任秘書：丙○○  │
 │  │公務員登│            │      │          │至逾膳時│            │鎮長：銓重      │
 │  │載不實文│            │      │          │間，故鎮│            │會財政課：葉書羽  │
 │  │書罪）  │            │      │          │長邀請赴│            │會主計室：施正家  │
 │  │        │            │      │          │員林鎮候│            │會推算：午○○    │
 │  │        │            │      │          │時機活海│            │(二)粘貼憑證          │
 │  │        │            │      │          │產餐廳餐│            │推算：午○○      │
 │  │        │            │      │          │敘。    │            │經手人：巳○○    │
 │  │        │            │      │          │        │            │驗收、證明：周厚賢│
 │  │        │            │      │          │        │            │單位主管：甲○○  │
 │  │        │            │      │          │        │            │主計室：施正家    │
 │  │        │            │      │          │        │            │鎮長：銓重      │
 ├─┼────┼──────┼───┼─────┼────┤            ├──────────┤
 │4 │1.甲○○│91年10月下旬│23740 │QA00000000│91年10月│            │(一)簽呈              │
 │  │2.銓重│            │      │          │下旬鎮長│            │承辦員：周厚賢    │
 │  │3.周厚賢│            │      │          │陪同上級│            │主任：甲○○      │
 │  │（周厚賢│            │      │          │機關蒞臨│            │秘書：黃勁學      │
 │  │僅犯行使│            │      │          │員林鎮參│            │主任秘書：丙○○  │
 │  │公務員登│            │      │          │訪，因時│            │鎮長：銓重      │
 │  │載不實文│            │      │          │至逾膳時│            │會財政課：葉書羽  │
 │  │書罪）  │            │      │          │間，故鎮│            │會主計室：施正家  │
 │  │        │            │      │          │長邀請赴│            │會推算：午○○    │
 │  │        │            │      │          │員林鎮候│            │(二)粘貼憑證          │
 │  │        │            │      │          │時機活海│            │推算：午○○      │
 │  │        │            │      │          │產餐廳餐│            │經手人：巳○○    │
 │  │        │            │      │          │敘。    │            │驗收、證明：周厚賢│
 │  │        │            │      │          │        │            │單位主管：甲○○  │
 │  │        │            │      │          │        │            │主計室：施正家    │
 │  │        │            │      │          │        │            │鎮長：銓重      │
 ├─┼────┼──────┼───┼─────┼────┼──────┼──────────┤
 │5 │1.乙○○│91年12月下旬│7940  │QZ00000000│91年12月│乙○○擔任理│(一)簽呈              │
 │  │2.甲○○│            │      │          │下旬上級│事長之立仁慈│承辦員：巳○○    │
 │  │3.銓重│            │      │          │主管機關│善會於91年10│主任：甲○○      │
 │  │        │            │      │          │蒞臨員林│月11日用餐，│秘書：黃勁學      │
 │  │        │            │      │          │鎮視察相│由乙○○於91│主任秘書：丙○○  │
 │  │        │            │      │          │關業務，│年12月16日以│鎮長：銓重      │
 │  │        │            │      │          │因時至逾│現金付款，並│會財政課：陳宗虎  │
 │  │        │            │      │          │膳時間，│於取得發票後│會主計室：施正家  │
 │  │        │            │      │          │故鎮長邀│交予甲○○向│會推算：丁○○    │
 │  │        │            │      │          │請赴員林│員林鎮公所請│(二)粘貼憑證          │
 │  │        │            │      │          │鎮候時機│款。        │推算：丁○○      │
 │  │        │            │      │          │活海產餐│            │經手人：午○○    │
 │  │        │            │      │          │廳餐敘。│            │驗收、證明：巳○○│
 │  │        │            │      │          │        │            │單位主管：甲○○  │
 │  │        │            │      │          │        │            │主計室：施正家    │
 │  │        │            │      │          │        │            │鎮長：銓重      │
 └─┴────┴──────┴───┴─────┴────┴──────┴──────────┘
二、昇財麗禧酒店股份有限公司
 ┌─┬────┬──────┬───┬─────┬────┬──────┬──────────┐
 │編│犯罪行為│簽呈所載用餐│ 金額 │發票編號  │簽呈所載│實際用餐情形│審核人員            │
 │號│人      │日期        │      │          │用餐名目│及金額      │                    │
 ├─┼────┼──────┼───┼─────┼────┼──────┼──────────┤
 │1 │1.甲○○│91年12月初  │18000 │QZ00000000│員林鎮公│銓重於92年│(一)簽呈              │
 │  │2.銓重│            │      │          │所於91  │12月11日私人│承辦員：丁○○    │
 │  │        │            │      │          │年12月初│用餐消費37,2│主任：甲○○      │
 │  │        │            │      │          │鎮長邀請│50元，嗣經指│秘書：黃勁學      │
 │  │        │            │      │          │鎮民代表│示餐廳人員將│主任秘書：丙○○  │
 │  │        │            │      │          │、地方仕│該筆消費分成│鎮長：銓重      │
 │  │        │            │      │          │紳及各課│二筆開立金額│會財政課：葉書羽  │
 │  │        │            │      │          │室主管等│各為18,000及│會主計室：施正家  │
 │  │        │            │      │          │研商員林│19,050元之發│會推算：丁○○    │
 │  │        │            │      │          │鎮鎮令宣│票。        │(二)粘貼憑證          │
 │  │        │            │      │          │導等相關│            │推算：丁○○      │
 │  │        │            │      │          │事宜，時│            │驗收、證明：丁○○│
 │  │        │            │      │          │至逾膳時│            │單位主管：甲○○  │
 │  │        │            │      │          │間故於昇│            │主計室：施正家    │
 │  │        │            │      │          │財麗禧酒│            │鎮長：銓重      │
 │  │        │            │      │          │店股份有│            │                    │
 │  │        │            │      │          │限公司用│            │                    │
 │  │        │            │      │          │膳。    │            │                    │
 │  │        │            │      │          │        │            │                    │
 │  │        │            │      │          │        │            │                    │
 │  │        │            │      │          │        │            │                    │
 │  │        │            │      │          │        │            │                    │
 │  │        │            │      │          │        │            │                    │
 │  │        │            │      │          │        │            │                    │
 ├─┼────┼──────┼───┼─────┼────┤            ├──────────┤
 │2 │1.甲○○│91年12月13日│19050 │QZ00000000│為「員林│            │(一)簽呈              │
 │  │2.銓重│            │      │          │社區大學│            │承辦員：戊○      │
 │  │        │            │      │          │」為推展│            │管理員：癸○○    │
 │  │        │            │      │          │終身學習│            │秘書：黃勁學      │
 │  │        │            │      │          │，員林鎮│            │主任秘書：丙○○  │
 │  │        │            │      │          │公所於12│            │鎮長：銓重      │
 │  │        │            │      │          │月13日與│            │會財政課：陳宗虎  │
 │  │        │            │      │          │學者專家│            │會主計室：施正家  │
 │  │        │            │      │          │，討論社│            │(二)粘貼憑證          │
 │  │        │            │      │          │大事宜及│            │推算：戊○        │
 │  │        │            │      │          │員林鎮藝│            │驗收、證明：癸○○│
 │  │        │            │      │          │文活動研│            │單位主管：癸○○  │
 │  │        │            │      │          │討，因討│            │主計室：江華陰、施│
 │  │        │            │      │          │論時間已│            │          正家      │
 │  │        │            │      │          │超過用餐│            │鎮長：銓重      │
 │  │        │            │      │          │時間，便│            │                    │
 │  │        │            │      │          │邀學者便│            │                    │
 │  │        │            │      │          │餐。    │            │                    │
 │  │        │            │      │          │        │            │                    │
 │  │        │            │      │          │        │            │                    │
 │  │        │            │      │          │        │            │                    │
 │  │        │            │      │          │        │            │                    │
 │  │        │            │      │          │        │            │                    │
 │  │        │            │      │          │        │            │                    │
 ├─┼────┼──────┼───┼─────┼────┼──────┼──────────┤
 │3 │1.乙○○│92年1月15日 │27100 │RZ00000000│員林鎮公│銓重於92年│(一)簽呈              │
 │  │2.甲○○│            │      │          │所於92  │1月15 日私人│承辦員：午○○    │
 │  │3.銓重│            │      │          │年1月15 │宴請自來水公│主任：甲○○      │
 │  │        │            │      │          │日鎮長邀│司退休人員，│秘書：黃勁學      │
 │  │        │            │      │          │請員林鎮│消費22,000元│主任秘書：丙○○  │
 │  │        │            │      │          │自來水公│；另乙○○於│鎮長：銓重      │
 │  │        │            │      │          │司及員林│92年1 月17日│會財政課：李秀銀  │
 │  │        │            │      │          │鎮公所各│用餐5,100元 │會主計室：施正家  │
 │  │        │            │      │          │課室主管│。嗣指示餐廳│會推算：丁○○    │
 │  │        │            │      │          │共同研商│人員將該二筆│(二)粘貼憑證          │
 │  │        │            │      │          │員林鎮自│消費之發票作│推算：丁○○      │
 │  │        │            │      │          │來水裝設│廢後，彙開為│經手人：辛○○    │
 │  │        │            │      │          │及飲用等│27,100元之統│證明：午○○      │
 │  │        │            │      │          │相關事宜│一發票，向員│單位主管：甲○○  │
 │  │        │            │      │          │，時至逾│林鎮公所請款│主計室：施正家    │
 │  │        │            │      │          │膳時間，│，核銷上開二│鎮長：銓重      │
 │  │        │            │      │          │故於昇財│筆消費款。  │                    │
 │  │        │            │      │          │麗禧酒店│            │                    │
 │  │        │            │      │          │餐廳用膳│            │                    │
 │  │        │            │      │          │。      │            │                    │
 │  │        │            │      │          │        │            │                    │
 │  │        │            │      │          │        │            │                    │
 │  │        │            │      │          │        │            │                    │
 │  │        │            │      │          │        │            │                    │
 │  │        │            │      │          │        │            │                    │
 │  │        │            │      │          │        │            │                    │
 ├─┼────┼──────┼───┼─────┼────┼──────┼──────────┤
 │4 │1.甲○○│94年3月3日  │11714 │EZ00000000│94年3月3│銓重於94年│(一)簽呈              │
 │  │2.銓重│            │      │          │日鎮長為│2月5日中午私│承辦員：周厚賢    │
 │  │3.周厚賢│            │      │          │積極推動│人消費11,714│推算：巳○○      │
 │  │（周厚賢│            │      │          │鎮政建設│元。        │單位主管：黃吉城  │
 │  │僅犯行使│            │      │          │，廣納民│            │主任秘書：子○○  │
 │  │公務員登│            │      │          │意，邀請│            │鎮長：銓重      │
 │  │載不實文│            │      │          │鎮內地方│            │會財政課：謝泓叡  │
 │  │書罪）  │            │      │          │仕紳研究│            │會主計室：陳彥辰  │
 │  │        │            │      │          │如何落實│            │(二)粘貼憑證          │
 │  │        │            │      │          │推動鎮政│            │推算：巳○○      │
 │  │        │            │      │          │建設工作│            │經手人：巳○○    │
 │  │        │            │      │          │，及宣導│            │驗收、證明：周厚賢│
 │  │        │            │      │          │政令，因│            │單位主管：黃吉城  │
 │  │        │            │      │          │時至逾膳│            │單據審核：陳彥辰  │
 │  │        │            │      │          │時間，故│            │主計主任：陳彥辰  │
 │  │        │            │      │          │邀請赴昇│            │鎮長：銓重      │
 │  │        │            │      │          │財麗禧用│            │                    │
 │  │        │            │      │          │膳。    │            │                    │
 │  │        │            │      │          │        │            │                    │
 │  │        │            │      │          │        │            │                    │
 │  │        │            │      │          │        │            │                    │
 │  │        │            │      │          │        │            │                    │
 │  │        │            │      │          │        │            │                    │
 │  │        │            │      │          │        │            │                    │
 │  │        │            │      │          │        │            │                    │
 └─┴────┴──────┴───┴─────┴────┴──────┴──────────┘
三、華屋有限公司
 ┌─┬────┬──────┬───┬─────┬────┬──────┬──────────┐
 │編│犯罪行為│簽呈所載用餐│      │          │簽呈所載│實際用餐情形│審核人員            │
 │號│人      │日期        │金額  │發票編號  │用餐名目│及金額      │                    │
 ├─┼────┼──────┼───┼─────┼────┼──────┼──────────┤
 │1 │1.甲○○│92年2月10日 │14375 │RZ00000000│員林鎮公│銓重於92年│(一)簽呈              │
 │  │2.銓重│            │      │          │所於92  │1 月27日私人│承辦員：周厚賢    │
 │  │3.周厚賢│            │      │          │年2月10 │用餐消費14,3│主任：甲○○      │
 │  │（周厚賢│            │      │          │日鎮長拜│75 元 。    │秘書：黃勁學      │
 │  │僅犯行使│            │      │          │訪員林鎮│            │主任秘書：丙○○  │
 │  │公務員登│            │      │          │地方仕紳│            │鎮長：銓重      │
 │  │載不實文│            │      │          │，因時至│            │會財政課：李秀銀  │
 │  │書罪）  │            │      │          │逾膳時間│            │會主計室：江華陰  │
 │  │        │            │      │          │，故鎮長│            │會推算：丁○○    │
 │  │        │            │      │          │邀請赴員│            │(二)粘貼憑證          │
 │  │        │            │      │          │林鎮華屋│            │推算：丁○○      │
 │  │        │            │      │          │有限公司│            │經手人：辛○○    │
 │  │        │            │      │          │用膳。  │            │驗收、證明：周厚賢│
 │  │        │            │      │          │        │            │單位主管：甲○○  │
 │  │        │            │      │          │        │            │主計室：施正家    │
 │  │        │            │      │          │        │            │鎮長：銓重      │
 ├─┼────┼──────┼───┼─────┼────┼──────┼──────────┤
 │2 │1.甲○○│92年2月17日 │5000  │RZ00000000│92年2月 │銓重於92年│(一)簽呈              │
 │  │2.銓重│            │      │          │17日上級│2 月16日以外│承辦員：午○○    │
 │  │        │            │      │          │機關視察│帶方式消費5,│主任：甲○○      │
 │  │        │            │      │          │員林鎮地│000 元。    │秘書：黃勁學      │
 │  │        │            │      │          │方建設，│            │主任秘書：丙○○  │
 │  │        │            │      │          │因時至逾│            │鎮長：銓重      │
 │  │        │            │      │          │膳時間，│            │會財政課：李秀銀  │
 │  │        │            │      │          │故鎮長邀│            │會主計室：施正家  │
 │  │        │            │      │          │請赴華屋│            │會推算：午○○    │
 │  │        │            │      │          │有限公司│            │(二)粘貼憑證          │
 │  │        │            │      │          │用膳。  │            │推算：午○○      │
 │  │        │            │      │          │        │            │經手人：辛○○    │
 │  │        │            │      │          │        │            │驗收、證明：午○○│
 │  │        │            │      │          │        │            │單位主管：甲○○  │
 │  │        │            │      │          │        │            │主計室：施正家    │
 │  │        │            │      │          │        │            │鎮長：銓重      │
 ├─┼────┼──────┼───┼─────┼────┼──────┼──────────┤
 │3 │1.甲○○│92年3月28日 │4200  │SZ00000000│員林鎮公│銓重於92年│(一)簽呈              │
 │  │2.銓重│            │      │          │所於92  │3 月22日私人│承辦員：周厚賢    │
 │  │3.周厚賢│            │      │          │年3月28 │用餐消費4,20│主任：甲○○      │
 │  │（周厚賢│            │      │          │日邀請員│0元。       │秘書：黃勁學      │
 │  │僅犯行使│            │      │          │林鎮地方│            │主任秘書：丙○○  │
 │  │公務員登│            │      │          │仕紳研商│            │鎮長：銓重      │
 │  │載不實文│            │      │          │員林鎮地│            │會財政課：李秀銀  │
 │  │書罪）  │            │      │          │方建設等│            │會主計室：施正家  │
 │  │        │            │      │          │相關事宜│            │ 會推算：午○○   │
 │  │        │            │      │          │，因時至│            │(二)粘貼憑證          │
 │  │        │            │      │          │逾膳時間│            │推算：丁○○      │
 │  │        │            │      │          │，故鎮長│            │經手人：辛○○    │
 │  │        │            │      │          │邀請赴員│            │驗收、證明：周厚賢│
 │  │        │            │      │          │林鎮華屋│            │單位主管：甲○○  │
 │  │        │            │      │          │日本料理│            │主計室：施正家    │
 │  │        │            │      │          │餐廳用膳│            │鎮長：銓重      │
 │  │        │            │      │          │。      │            │                    │
 │  │        │            │      │          │        │            │                    │
 │  │        │            │      │          │        │            │                    │
 │  │        │            │      │          │        │            │                    │
 │  │        │            │      │          │        │            │                    │
 │  │        │            │      │          │        │            │                    │
 │  │        │            │      │          │        │            │                    │
 │  │        │            │      │          │        │            │                    │
 ├─┼────┼──────┼───┼─────┼────┼──────┼──────────┤
 │4 │1.乙○○│92年5月28日 │8180  │TZ00000000│92年5月 │乙○○於92年│(一)簽呈              │
 │  │2.甲○○│            │      │          │28日員林│5 月22日消費│承辦員：丁○○    │
 │  │3.銓重│            │      │          │鎮公所邀│4,020 元，於│主任：甲○○      │
 │  │        │            │      │          │請地方仕│92年5 月30日│主任秘書：丙○○  │
 │  │        │            │      │          │紳研商促│消費4,160 元│鎮長：銓重      │
 │  │        │            │      │          │進地方建│，金額合計：│會財政課：李秀銀  │
 │  │        │            │      │          │設等相關│8,180 元。  │會主計室：施正家  │
 │  │        │            │      │          │事宜，因│            │會推算：丁○○    │
 │  │        │            │      │          │時至逾膳│            │(二)粘貼憑證          │
 │  │        │            │      │          │時間，故│            │推算：丁○○      │
 │  │        │            │      │          │員林鎮公│            │經手人：辛○○    │
 │  │        │            │      │          │所邀請赴│            │證明：丁○○      │
 │  │        │            │      │          │華屋有限│            │單位主管：甲○○  │
 │  │        │            │      │          │公司用餐│            │主計室：施正家    │
 │  │        │            │      │          │。      │            │鎮長：銓重      │
 │  │        │            │      │          │        │            │                    │
 ├─┼────┼──────┼───┼─────┼────┼──────┼──────────┤
 │5 │1.乙○○│92年6月27日 │6470  │TZ00000000│92年6月 │乙○○於92年│(一)簽呈              │
 │  │2.甲○○│            │      │          │27日員林│6 月16日消費│承辦員：己○○    │
 │  │3.銓重│            │      │          │鎮公所邀│3,270 元，於│主任：甲○○      │
 │  │        │            │      │          │請民意代│92年6 月18日│主任秘書：丙○○  │
 │  │        │            │      │          │表及地方│消費3,200 元│鎮長：銓重      │
 │  │        │            │      │          │仕紳等，│，金額合計  │會財政課：李秀銀  │
 │  │        │            │      │          │視察鎮內│6,470元。   │會主計室：江華陰  │
 │  │        │            │      │          │各項基層│            │會推算：丁○○    │
 │  │        │            │      │          │建設，因│            │(二)粘貼憑證          │
 │  │        │            │      │          │時至逾膳│            │推算：丁○○      │
 │  │        │            │      │          │時間，故│            │經手人：辛○○    │
 │  │        │            │      │          │邀請赴華│            │驗收、證明：己○○│
 │  │        │            │      │          │屋有限公│            │單位主管：甲○○  │
 │  │        │            │      │          │司用膳。│            │主計室：江華陰    │
 │  │        │            │      │          │        │            │鎮長：銓重      │
 └─┴────┴──────┴───┴─────┴────┴──────┴──────────┘
四、台北和漢小吃部
 ┌─┬────┬──────┬───┬─────┬────┬──────┬──────────┐
 │編│犯罪行為│簽呈所載用餐│      │          │簽呈所載│實際用餐情形│審核人員            │
 │號│人      │日期        │金額  │發票編號  │用餐名目│及金額      │                    │
 ├─┼────┼──────┼───┼─────┼────┼──────┼──────────┤
 │1 │1.乙○○│91年10月初  │6930  │免用統一發│91年10月│銓重於91年│(一)簽呈              │
 │  │2.甲○○│            │      │票之收據  │初鎮長邀│8 月9 日私人│承辦員：己○○    │
 │  │3.銓重│            │      │          │請地方仕│消費3,300 元│主任：甲○○      │
 │  │        │            │      │          │紳商討員│；另乙○○於│秘書：黃勁學      │
 │  │        │            │      │          │林鎮治安│91年9 月22日│主任秘書：丙○○  │
 │  │        │            │      │          │維護等事│消費3,630元 │鎮長：銓重      │
 │  │        │            │      │          │宜，因時│，金額合計  │會財政課：葉書羽  │
 │  │        │            │      │          │至逾膳時│6,930 元。  │會主計室：施正家  │
 │  │        │            │      │          │間，故鎮│            │ 會推算：午○○   │
 │  │        │            │      │          │長邀請赴│            │(二)粘貼憑證          │
 │  │        │            │      │          │員林鎮台│            │推算：午○○      │
 │  │        │            │      │          │北和漢小│            │經手人：巳○○    │
 │  │        │            │      │          │吃部餐敘│            │驗收、證明：己○○│
 │  │        │            │      │          │。      │            │單位主管：丑○○  │
 │  │        │            │      │          │        │            │主計室：施正家    │
 │  │        │            │      │          │        │            │鎮長：銓重      │
 ├─┼────┼──────┼───┼─────┼────┼──────┼──────────┤
 │2 │1.甲○○│92年2月初   │10600 │免用統一發│員林鎮公│銓重於92年│(一)簽呈              │
 │  │2.銓重│            │      │票之收據  │所於92  │1 月24日私人│承辦員：己○○    │
 │  │        │            │      │          │年2月初 │消費10,600元│主任：甲○○      │
 │  │        │            │      │          │上級機關│。          │秘書：黃勁學      │
 │  │        │            │      │          │蒞臨員林│            │主任秘書：丙○○  │
 │  │        │            │      │          │鎮參訪，│            │鎮長：銓重      │
 │  │        │            │      │          │鎮長邀請│            │會財政課：李秀銀  │
 │  │        │            │      │          │員林鎮地│            │會主計室：江華陰  │
 │  │        │            │      │          │方仕紳及│            │會推算：周厚賢    │
 │  │        │            │      │          │各課室主│            │(二)粘貼憑證          │
 │  │        │            │      │          │管等陪同│            │推算：丁○○      │
 │  │        │            │      │          │參加，因│            │經手人：辛○○    │
 │  │        │            │      │          │時至逾膳│            │驗收、證明：己○○│
 │  │        │            │      │          │時間故於│            │單位主管：甲○○  │
 │  │        │            │      │          │台北和漢│            │主計室：江華陰    │
 │  │        │            │      │          │小吃店用│            │鎮長：銓重      │
 │  │        │            │      │          │膳。    │            │                    │
 │  │        │            │      │          │        │            │                    │
 │  │        │            │      │          │        │            │                    │
 │  │        │            │      │          │        │            │                    │
 │  │        │            │      │          │        │            │                    │
 │  │        │            │      │          │        │            │                    │
 │  │        │            │      │          │        │            │                    │
 │  │        │            │      │          │        │            │                    │
 ├─┼────┼──────┼───┼─────┼────┼──────┼──────────┤
 │3 │1.乙○○│92年5月26日 │8855  │免用統一發│92年5月 │銓重以員林│(一)簽呈              │
 │  │2.甲○○│            │      │票之收據  │26日外賓│鎮公所名義於│承辦員：丁○○    │
 │  │3.銓重│            │      │          │蒞臨員林│92年5 月28日│主任：甲○○      │
 │  │        │            │      │          │鎮參訪，│消費2,835 元│主任秘書：丙○○  │
 │  │        │            │      │          │因時至逾│，於92年5 月│鎮長：銓重      │
 │  │        │            │      │          │膳時間，│30日消費2,35│會財政課：李秀銀  │
 │  │        │            │      │          │故員林鎮│0 元；另銓│會主計室：施正家  │
 │  │        │            │      │          │公所邀請│勝於92年5 月│會推算：丁○○    │
 │  │        │            │      │          │赴台北和│11日消費3,67│(二)粘貼憑證          │
 │  │        │            │      │          │漢小吃部│0 元，金額合│推算：丁○○      │
 │  │        │            │      │          │用膳。  │計為8,855 元│經手人：辛○○    │
 │  │        │            │      │          │        │。          │證明：丁○○      │
 │  │        │            │      │          │        │            │單位主管：甲○○  │
 │  │        │            │      │          │        │            │主計室：施正家    │
 │  │        │            │      │          │        │            │鎮長：銓重      │
 ├─┼────┼──────┼───┼─────┼────┼──────┼──────────┤
 │4 │1.乙○○│92年7月1日  │9065  │免用統一發│92年7月1│乙○○及其妻│(一)簽呈              │
 │  │2.甲○○│            │      │票之收據  │日員林鎮│分別於92年6 │承辦員：周厚賢    │
 │  │3.銓重│            │      │          │公所邀請│月7 日、12日│主任：甲○○      │
 │  │4.周厚賢│            │      │          │民意代表│、15日、16日│主任秘書：丙○○  │
 │  │（周厚賢│            │      │          │及地方仕│、17日及20日│鎮長：銓重      │
 │  │僅犯行使│            │      │          │紳等，視│，消費各為  │會財政課：李秀銀  │
 │  │公務員登│            │      │          │察鎮內各│1,860 元、  │會主計室：江華陰  │
 │  │載不實文│            │      │          │項基層建│1,780 元、  │會推算：丁○○    │
 │  │書罪）  │            │      │          │設，因時│2,000 元、  │(二)粘貼憑證          │
 │  │        │            │      │          │至逾膳時│665 元、200 │推算：丁○○      │
 │  │        │            │      │          │間，故邀│元、730 元及│經手人：辛○○    │
 │  │        │            │      │          │請赴台北│1,830 元，金│驗收、證明：周厚賢│
 │  │        │            │      │          │和漢小吃│額合計9,065 │單位主管：甲○○  │
 │  │        │            │      │          │部用膳。│元。        │主計室：江華陰    │
 │  │        │            │      │          │        │            │鎮長：銓重      │
 │  │        │            │      │          │        │            │                    │
 │  │        │            │      │          │        │            │                    │
 │  │        │            │      │          │        │            │                    │
 │  │        │            │      │          │        │            │                    │
 ├─┼────┼──────┼───┼─────┼────┼──────┼──────────┤
 │5 │1.乙○○│92年9月10日 │5100  │免用統一發│92年9月 │乙○○於92年│(一)簽呈              │
 │  │2.甲○○│            │      │票之收據  │10日員林│8 月15日消費│承辦員：丁○○    │
 │  │3.銓重│            │      │          │鎮公所邀│2,450 元，於│主任：甲○○      │
 │  │        │            │      │          │請民意代│92年8 月28日│主任秘書：子○○  │
 │  │        │            │      │          │表及地方│消費2,650元 │鎮長：銓重      │
 │  │        │            │      │          │仕紳等，│，金額合計  │會財政課：李秀銀  │
 │  │        │            │      │          │視察鎮內│5,100元。   │會主計室：施正家  │
 │  │        │            │      │          │各項基層│            │會推算：丁○○    │
 │  │        │            │      │          │建設，因│            │(二)粘貼憑證          │
 │  │        │            │      │          │時至逾膳│            │推算：丁○○      │
 │  │        │            │      │          │時間，故│            │經手人：辛○○    │
 │  │        │            │      │          │邀請赴台│            │驗收、證明：丁○○│
 │  │        │            │      │          │北和漢小│            │單位主管：午○○  │
 │  │        │            │      │          │吃部屋用│            │主計室：施正家    │
 │  │        │            │      │          │膳。    │            │鎮長：銓重      │
 └─┴────┴──────┴───┴─────┴────┴──────┴──────────┘
附錄本案論罪科刑法條全文：
貪污治罪條例第5條
有下列行為之一者，處7 年以上有期徒刑，得併科新台幣6 千萬
元以下罰金：
一  意圖得利，擅提或截留公款或違背法令收募稅捐或公債者。
二  利用職務上之機會，詐取財物者。
三  對於職務上之行為，要求、期約或收受賄賂或其他不正利益者。
前項第1 款及第2 款之未遂犯罰之。
中華民國刑法第216條
行使第210 條至第215 條之文書者，依偽造、變造文書或登載不
實事項或使登載不實事項之規定處斷。
中華民國刑法第213條
公務員明知為不實之事項，而登載於職務上所掌之公文書，足以
生損害於公眾或他人者，處1 年以上7 年以下有期徒刑。


司法院資訊處製作；財團法人民間司法改革基金會備份。
